【裁判字號】    94,重訴,125
【裁判日期】    951130
【裁判案由】    毒品危害防制條例
【裁判全文】
臺灣高雄地方法院刑事判決             94年度重訴字第125號
公  訴  人  臺灣高雄地方法院檢察署檢察官
被      告  丑○○
                    （另案於臺灣高雄第二監獄執行中）
指定辯護人  本院公設辯護人壬○○
被      告  辛○○
被      告  庚○○
前列2人共同
選任辯護人  張志明律師
被      告  巳○○
選任辯護人  曾志青律師
被      告  丙○○
選任辯護人  彭冀湘律師
被      告  子○○
指定辯護人  本院公設辯護人壬○○
被      告  戊○○
                    （
指定辯護人  本院公設辯護人辰○○
上列被告因違反毒品危害防制條例案件，經檢察官提起公訴（94
年度偵字第20729 號）、移送併辦（94年度偵字第29062 號、第
27326 號、29051 號、95年度偵字第5990號、）及追加起訴（95
年度偵字第14999 號、15000 號），本院判決如下：
    主  文
丑○○共同連續製造第二級毒品，未遂，處有期徒刑拾壹年。扣
案之液態甲基安非他命拾玖桶（驗後合計淨重肆拾壹萬肆仟捌佰
柒拾伍公克，計算後純質淨重捌萬捌仟零伍拾貳公克），沒收銷
燬之；扣案如附表一所示之物均沒收。
辛○○共同連續製造第二級毒品，未遂，累犯，處有期徒刑拾參
年。扣案之液態甲基安非他命參拾柒桶（驗後合計淨重伍拾肆萬
捌仟參佰伍拾伍公克，計算後純質淨重玖萬陸仟玖佰捌拾玖公克
），沒收銷燬之；扣案如附表一所示之物均沒收。
庚○○共同連續製造第二級毒品，未遂，處有期徒刑拾參年。
扣案之液態甲基安非他命拾玖桶（驗後合計淨重肆拾壹萬肆仟捌
佰柒拾伍公克，計算後純質淨重捌萬捌仟零伍拾貳公克），沒收
銷燬之；扣案如附表一所示之物均沒收。
巳○○幫助製造第二級毒品，未遂，處有期徒刑伍年。
丙○○幫助製造第二級毒品，未遂，處有期徒刑肆年。
子○○共同連續製造第二級毒品，處有期徒刑玖年。扣案之甲基
安非他命壹佰參拾肆點貳公克、液態甲基安非他命拾肆桶（驗後
合計淨重參萬貳仟零捌拾公克，驗後合計純質淨重柒佰拾壹公克
）均沒收銷燬之；扣案如附表二所示之物均沒收。
戊○○共同連續製造第二級毒品，處有期徒刑捌年。扣案之甲基
安非他命壹佰參拾肆點貳公克、液態甲基安非他命拾肆桶（驗後
合計淨重參萬貳仟零捌拾公克，驗後合計純質淨重柒佰拾壹公克
）均沒收銷燬之；扣案如附表二所示之物均沒收。
    事  實
一、丑○○前因違反肅清煙毒條例等案件，經臺灣臺南地方法院
    判處定應執行有期徒刑18年，於民國89年1 月20日假釋出獄
    ，嗣經撤銷假釋，於95年1 月9 日執行殘刑8 年11月3 日（
    不構成累犯）。辛○○曾因違反麻醉藥品管理條例件，經最
    高法院判處有期徒刑6 年1 月確定，於86年8 月26日縮短刑
    期假釋出監，嗣於89年9 月8 日假釋期滿執行完畢（構成累
    犯）。
二、丑○○（綽號「阿坤」、「阿順」、「阿成」）、庚○○（
    綽號「陳董」、「林董」）、辛○○（綽號鬍子）、及綽號
    「阿弟仔」之姓名年籍不詳成年男子，於94年3 月間共同基
    於製造甲基安非他命（起訴書誤載為安非他命）之犯意聯絡
    ，由庚○○負責統籌、並提供原料、資金購買冰櫃、不繡鋼
    桶、脫水機、真空馬達、陶瓷漏斗、反應器、過濾瓶、氫氣
    瓶、塑膠桶等器具、氫氧化鈉、鈀金等化學藥劑及承租工寮
    ，並由庚○○接洽製造甲基安非他命師傳辛○○教導丑○○
    學習製造甲基安非他命之技術。嗣於同年3 月間某日，由丑
    ○○出面以每月新臺幣（下同）6,000 元之代價向子○○承
    租其所有位於花蓮縣玉里鎮德武養雞工寮作為製造甲基安非
    他命之工廠，子○○乃基於幫助製造第二級毒品甲基安非他
    命之犯意，將前開養雞工寮提供予丑○○等人製造甲基安非
    他命，丑○○等人旋將製造甲基安非他命之原料及器具搬入
    前開養雞工寮內，伺機製造甲基安非他命。嗣於同年4 月間
    某日，由辛○○、丑○○及「阿弟仔」等人，在上開處所製
    造第二級毒品甲基安非他命，由辛○○指導丑○○等人，將
    甲基安非他命原料鹽酸麻黃素以氯仿浸泡後，再加強酸反應
    ，之後以乙醚還原，再以丙酮洗滌後陰乾，即經上述鹵化反
    應製成氯假麻黃素（即俗稱粗胚）後完成第一階段之製造。
    嗣因「阿弟仔」於製作過程中，吸食過多甲基安非他命造成
    精神錯亂，丑○○乃偕同「阿弟仔」返回臺南，而未繼續製
    造。辛○○乃繼續將前開粗胚置入反應罐內加硫酸鋇、醋酸
    鈉、鈀金等化學藥劑，並導入氫氣反應成液態甲基安非他命
    （俗稱鹵水）6 大桶（含於花蓮縣玉里鎮下德武公墓扣得之
    4 大桶共101,400 公克，另2 桶由子○○交付戊○○製造甲
    基安非他命，而於戊○○之住處扣得液態甲基安非他命32,0
    80公克及甲基安非他命成品134.2 公克）。
三、丑○○、庚○○、辛○○、蘇裕哲（綽號阿達，現由臺灣高
    雄地方法院檢察署檢察官通緝中）、黃泓泉（綽號阿猴，現
    由臺灣高雄地方法院檢察署檢察官通緝中）共同基於製造甲
    基安非他命犯意聯絡，丑○○、庚○○、辛○○並承前開製
    造甲基安非他命之概括犯意，由庚○○負責統籌、並提供原
    料、資金購買冰櫃、不繡鋼桶、脫水機、真空馬達、陶瓷漏
    斗、反應器、過濾瓶、氫氣瓶、塑膠桶等器具、氫氧化鈉、
    鈀金等化學藥劑及承租工寮，並由辛○○教授製造毒品技術
    ，伺機製造甲基安非他命，先於94年4 、5 月間某日，庚○○在屏東縣滿州鄉山區某處覓得一處工寮預備製造甲基安非
    他命，隨即通知丑○○將製造甲基安非他命之原料及器具載
    往前開工寮，後因發現可疑人士，旋即依庚○○指示於同年
    6 月14日上午5 時許，蘇裕哲駕駛車牌號碼後4 碼7902號福
    斯廂型車、庚○○駕駛車牌號碼X6-8178 號自用小客車內載
    有8 包約200 公斤麻黃素原料，先將該車駛至臺南縣永康市
    ○○路上NISSAN汽車經銷商旁巷子內停放，隨即庚○○再駕
    駛車牌號碼8J-9629 號自用小客車至臺南縣永康市○○路上
    7-11超商前與蘇裕哲、丑○○2 人會合後，再返回上開處，
    庚○○指示蘇裕哲、丑○○將前開車號X6-8178 號自用小客
    車內之8 包麻黃素原料搬至蘇裕哲所駕駛之前開廂型車上，
    庚○○則駕駛X6-8178 號自用小客車自行離去，丑○○駕駛
    8J-9629 號自用小客車，蘇裕哲則駕駛前開福斯廂型車至臺
    南市○○路荷蘭村汽車旅館與辛○○會合，隨後由辛○○駕
    駛8J-9629 號自用小客車在前，蘇裕哲、丑○○2 人乘坐福
    斯廂型車跟隨在後，載往先前由辛○○囑託具有幫助製造甲
    基安非他命犯意之戊○○所承租，位於花蓮縣玉里鎮之某處
    倉庫內藏放。嗣於同年7 月間某日，辛○○、庚○○、丑○○等人謀議，再次使用之前向具有幫助製造甲基安非他命犯
    意之子○○之前開養雞工寮作為製造甲基安非他命之工廠，
    庚○○旋指示丑○○、蘇裕哲在花蓮協助辛○○，並以6,00
    0 元之代價，先後由戊○○將製造甲基安非他命之六角型不
    鏽鋼反應罐2 台、氫氣瓶及4 台冰櫃等物載往上開倉庫內藏
    放，再載運至前開工廠，然又因發現疑為查緝人員在工廠附
    近，丑○○隨即告知庚○○，庚○○乃囑由丑○○將前開原
    料及器具等物載回臺南縣仁德鄉某魚塭旁之工寮藏放，其後
    丑○○在臺南縣山區尋找製造甲基安非他命之合適地點，並
    於同年7 月間透過蘇裕哲代為尋找工廠地點，進而未經同意
    使用丁○○之父親呂新法所有位於臺南縣南化鄉菁埔寮地區
    某處工寮作為製造甲基安非他命地點，然因呂新法發現而作
    罷；而後又尋得臺南縣龍崎鄉山區某處工寮作為製造甲基安
    非他命之地點，繼續籌組製造第二級毒品甲基安非他命，惟
    因發現有可疑之人而作罷；嗣再由蘇裕哲向具有幫助製造甲
    基安非他命犯意之巳○○承租其兄長龔金龍所有之臺南縣南
    化鄉烏山高分70號電線桿旁產業道路工寮，並達成以每月30
    萬元之代價向巳○○承租上開工寮，作為製造甲基安非他命
    之工廠地點，並由巳○○負責把風工作。嗣辛○○、巳○○
    、蘇裕哲、丑○○、黃泓泉等人，於同年8 月2 日上午起，
    陸續將前揭原料及器具載運至上揭地點，旋由辛○○指導蘇
    裕哲、丑○○及黃泓泉，在上開工寮內，將甲基安非他命原
    料即鹽酸麻黃素以氯仿浸泡後，再加強酸反應，之後以乙醚
    還原，再以丙酮洗滌後陰乾，經上述鹵化反應製成氯假麻黃
    素（即俗稱粗胚）後完成第一階段之製造，再將粗胚置入反
    應罐內加硫酸鋇、醋酸鈉、鈀金等化學藥劑，並導入氫氣反
    應成鹵水。嗣於同年8 月5 日上午8 時許，巳○○在工寮附
    近山區發現查緝人員，乃通知蘇裕哲，蘇裕哲隨於同月5 日
    上午8 時31分33秒以0000000000號之行動電話聯絡丙○○00
    00000000號之行動電話，至前開工寮附近山區搭載蘇裕哲、
    辛○○、丑○○及黃泓泉等4 人離開，丙○○搭載4 人至癸○○之住處後，再將上開4 人載至臺南縣新化鄉興南客運總
    站。嗣蘇裕哲於同日上午11時49分47秒以0000000000號之行
    動電話聯絡丙○○之0000000000號行動電話，囑由丙○○至
    上開工寮處，假裝摘龍眼，若無人發現，將製造完成之鹵水
    搬入工寮內，並將鐵門關上等情，丙○○乃以0000000000號
    行動電話聯絡癸○○，並前往臺南縣左鎮鄉睦光村一處檳榔
    攤處搭載不知情之癸○○，嗣2 人於上開工寮搬運鹵水時，
    遭法務部調查局南部地區機動工作組（下稱南機組）會同臺
    南縣政府警察局、海巡署澎湖查緝隊及財政部高雄關稅局機
    場組所組成之專案小組人員在場查獲，並當場扣得如附表一
    所示丑○○所有供製造甲基安非他命所用之物，及液態甲基
    安非他命19桶（驗後合計淨重414,875 公克，計算後純質淨
    重88,0 52 公克）。嗣循線查獲丑○○、辛○○、庚○○及
    巳○○，而查悉上情。
四、於94年7 月間，辛○○指示子○○將事實二所示之6 大桶液
    態甲基安非他命藏放妥適，子○○乃將上開液態甲基安非他
    命載至花蓮縣玉里鎮下德武公墓內之無人墓穴藏放。戊○○
    竟與子○○共同基於製造甲基安非他命之犯意，並均承前開
    製造甲基安非他命之概括犯意，於94年8 、9 月間某日，子
    ○○交付戊○○液態安非他命2 桶，由戊○○運往花蓮縣玉
    里鎮○○路○ 段47之1 號之住處進行甲基安非他命結晶之階
    段，戊○○乃將鹵水以強酸強鹼中和調整PH值7 為後，以漏
    斗過濾瓶抽氣過濾雜質，再煮沸放涼置入冰櫃結晶完成第二
    階段後，再進入第三階段，將結晶成品撈出，加入活性炭煮
    沸、脫色、去雜質後置入冰箱冷藏形成結晶成品甲基安非他
    命134.2 公克。嗣於94年11月15日為南機組會同法務部花蓮
    縣調查站、臺南縣政府警察局、海巡署澎湖查緝隊及花蓮縣
    政府警察局玉里分局所組成專案小組成員查獲戊○○，並當
    場扣得戊○○所有如附表二所示製造甲基安非命原料及器具
    ，甲基安非他命成品134.2 公克，及液態甲基安非他命14桶
    （驗後合計淨重32,080公克，驗後合計純質淨重711 公克）
    ，嗣循線拘提子○○到案，而查悉上情。
五、案經法務部調查局南部地區機動工作組報請臺灣高雄地方法
    院檢察署檢察官偵查起訴。
    理  由
甲、證據能力方面：
一、按被告以外之人於偵查中向檢察官所為陳述，除顯有不可信
    之情況者外，得為證據，刑事訴訟法第159 條之1 第2 項定
    有明文。查本件被告丑○○、丙○○、巳○○、戊○○均於
    檢察官偵查中具結後證述，並無證據顯示檢察官在偵查時有
    不法取供之情形，亦查無證據顯示上開證述有顯不可信之情
    況，依上開說明，其等於偵查中之證言具有證據能力。
二、按被告以外之人於審判外之陳述雖不符刑事訴訟法第159 條
    之1 至之4 等4 條之規定，而經當事人於審判程序同意作為
    證據，法院審酌該言詞陳述或書面陳述作成時之情況，認為
    適當者，亦得為證據。查法務部調查局94年9 月27日調科壹
    字第09400419020 號檢驗通知書及同局95年1 月16日調科壹
    字第09500001260 號檢驗通知書，均係被告以外之人於審判
    外之陳述，且查無符合同法第159 條之1 至之4 等前4 條之
    情形，上開檢驗通知書，業經檢察官、辯護人及被告於審判
    程序同意作為證據，本院審酌上開檢驗通知書，已清楚敘述
    鑑定之經過及結果，認為以之作為本案之證據亦屬適當，是
    前開檢驗通知書均具有證據能力。
乙、認定事實所憑之證據及理由：
壹、被告丑○○部分：
一、94年3、4月間共同製造甲基安非他命部分未遂：
  1.訊據被告丑○○坦承與被告辛○○、綽號「阿弟仔」之姓名
    年籍不詳成年男子，共同基於製造甲基安非他命之犯意聯絡
    ，於94年3 、4 月間以每月6,000 元之代價向子○○承租其
    所有位於花蓮縣玉里鎮德武養雞工寮作為製造甲基安非他命
    之工廠，在上開處所製造第二級毒品甲基安非他命，由被告
    辛○○指導被告丑○○及「阿弟仔」，將甲基安非他命原料
    鹽酸麻黃素以氯仿浸泡後，再加強酸反應，之後以乙醚還原
    ，再以丙酮洗滌後陰乾，即經上述鹵化反應製成氯假麻黃素
    （即俗稱粗胚）後完成第一階段之製造等情不諱，惟矢口否
    認係由被告庚○○係提供原料、資金購買冰櫃、不繡鋼桶、
    脫水機、真空馬達、陶瓷漏斗、反應器、過濾瓶、氫氣瓶、
    塑膠桶等器具、氫氧化鈉、鈀金等化學藥劑及承租工寮乙節
    ，辯稱：被告庚○○並非幕後出資者，幕後出資者係姓名年
    籍不詳綽號「阿興」之男子，而被告庚○○並非「阿興」，
    伊因懷疑被告庚○○檢舉其製造毒品，乃誣陷被告庚○○，
    供稱被告庚○○係幕後出資者云云。
  2.經查：
    (1)被告丑○○與被告辛○○及「阿弟仔」共同基於製造甲基
      安非他命之犯意聯絡，於94年4 月間以每月6,000 元之代
      價向子○○承租其所有位於花蓮縣玉里鎮德武養雞工寮作
      為製造甲基安非他命之工廠，在上開處所製造第二級毒品
      甲基安非他命，由辛○○指導丑○○及「阿弟仔」，將甲
      基安非他命原料鹽酸麻黃素以氯仿浸泡後，再加強酸反應
      ，之後以乙醚還原，再以丙酮洗滌後陰乾，即經上述鹵化
      反應製成氯假麻黃素（即俗稱粗胚）後完成第一階段之製
      造等情，業據被告丑○○坦承不諱，核與證人即被告子○○於檢察官偵訊及本院具結後證述被告丑○○、辛○○於
      94 年3、4 月間向其承租工寮製造甲基安非他命之情節（
      詳後述），相互符合，上開事實，已堪認定。
    (2)被告丑○○於本院94年12月19日準備程序時供陳其對於其
      與被告庚○○、辛○○、「阿弟仔」，共同基於製造甲基
      安非他命之犯意聯絡，由庚○○負責統籌、並提供原料、
      資金購買冰櫃、不繡鋼桶、脫水機、真空馬達、陶瓷漏斗
      、反應器、過濾瓶、氫氣瓶、塑膠桶等器具、氫氧化鈉、
      鈀金等化學藥劑及承租工寮，並由被告庚○○接洽製造甲
      基安非他命師傳即被告辛○○教導其學習製造甲基安非他
      命之技術，約定製造完成後由被告庚○○給付100 萬元作
      為工資，嗣於同年3 月間某日，由被告丑○○出面以每月
      6,000 元之代價向被告子○○承租其所有位於花蓮縣玉里
      鎮德武養雞工寮作為製造甲基安非他命之工廠。嗣於同年
      4 月間某日，其與被告辛○○、「阿弟仔」等人，在上開
      處所製造第二級毒品甲基安非他命，由被告辛○○指導其
      等將甲基安非他命原料鹽酸麻黃素以氯仿浸泡後，再加強
      酸反應，之後以乙醚還原，再以丙酮洗滌後陰乾，即經上
      述鹵化反應製成氯假麻黃素（即俗稱粗胚）後完成第一階
      段之製造等節不爭執（見本院卷一第100 頁至第104 頁）
      ，核與證人即被告子○○於檢察官偵訊時具結後證述之情
      節相符（詳後述），顯見被告庚○○確有參與此部分製造
      甲基安非命犯行。
    (3)依毒品危害防制條例第2 條第1 項規定：「本條例所稱毒
      品，指具有成癮性、濫用性及對社會危害性之麻醉藥品與
      其製品及影響精神物質與其製品」，及毒品是否製造完成
      ，除考量客觀上製造之流程是否係最終階段之外，尚應參
      酌行為人主觀之認知、及社會上普遍交易之常情綜合研判
      ，則所謂製造毒品既遂，自應指行為人已製造出可供施用
      之毒品而言，並非製造過程中，產生任何含有毒品之物質
      ，即可認係已完成毒品之製造。本件被告丑○○等人僅完
      成甲基安非他命粗胚階段，尚需經氫化及結晶程序，始能
      供市面上施用者施用及販賣，自應認前開製造甲基安非他
      命之犯行，尚屬未遂之階段。
    (4)是以，被告丑○○、辛○○、庚○○及「阿弟仔」於94年
      3 、4 月間於被告子○○之花蓮縣玉里鎮德武養雞工寮共
      同製造甲基安非他命未遂乙節，已堪認定（被告辛○○、
      庚○○共犯本案理由，詳後述）。
二、94年4 月至94年8月間共同製造甲基安非他命未遂部分：
  1.訊據被告丑○○固坦承其自94年6 月14日起，與被告辛○○
    及蘇裕哲、黃泓泉等人共同基於製造甲基安非他命犯意聯絡
    ，先將製造甲基安非他命之器具等物，載往先前由被告辛○○囑被告戊○○承租位於花蓮縣玉里鎮之某處倉庫內藏放，
    嗣於同年7 月間某日，再前往被告子○○之花蓮縣玉里鎮德
    武養雞工寮共同製造甲基安非他命，嗣因發現查緝人員在工
    寮附近，乃將製造甲基安非他命之原料及器具等物載回臺南
    縣仁德鄉某魚塭旁之工寮藏放，復於同年7 月間未經同意使
    用丁○○之父親呂新法所有位於臺南縣南化鄉菁埔寮地區某
    處工寮作為製造甲基安非他命地點，然因呂新法發現而作罷
    ，而後又尋得臺南縣龍崎鄉山區某處工寮作為製造甲基安非
    他命之地點，繼續製造第二級毒品甲基安非他命，惟因發現
    有可疑之人而作罷，乃再由蘇裕哲向被告巳○○承租其兄龔
    金龍所有之臺南縣南化鄉烏山高分70號電線桿旁產業道路工
    寮，由蘇裕哲與被告巳○○達成以每月30萬元之代價向被告
    巳○○承租上開工寮，作為製造甲基安非他命之工廠地點，
    並自94年8 月2 日上午起，於前開地點製造甲基安非他命，
    迄於94年8 月5 日為警查獲之事實不諱，惟矢口否認係由被
    告庚○○提供原料、資金購買冰櫃、不繡鋼桶、脫水機、真
    空馬達、陶瓷漏斗、反應器、過濾瓶、氫氣瓶、塑膠桶等器
    具、氫氧化鈉、鈀金等化學藥劑及承租工寮，而參與此部分
    犯行乙節，辯稱：被告庚○○並非幕後出資者，幕後出資者
    係姓名年籍不詳綽號「阿興」之男子，而被告庚○○並非「
    阿興」，因伊懷疑被告庚○○檢舉其製造毒品，始誣陷被告
    庚○○，供稱被告庚○○係幕後出資者云云。
  2.經查：
    (1)於94年8 月5 日在臺南縣南化鄉烏山高分70號電線桿旁產
      業道路工寮扣得如附表一所示之黑色液體19桶，經檢驗結
      果均含甲基安非他命成分，合計淨重414,875 公克，計算
      後純質淨重約88,052公克，又於該處扣案之塑膠漏斗、反
      應槽、杓子、量杯、塑膠桶、方型塑膠盒、攪拌棒、濾瓶
      及不銹鋼鍋等物，含有甲基安非他命、麻黃鹼及氯假麻黃
      鹼等毒品成分殘留，復有製造甲基安非他命之原料、器具
      氯假麻黃素6 袋（合計103 公斤）、鹽酸、鈀金、氯假麻
      黃素、攪拌棒、硫酸鋇、活性碳、氫氣化鈉、醋酸鈉、食
      鹽、壓力反應槽、氫氣瓶、幫浦、過濾設備、濾紙、酸鹼
      試紙、磅秤、溫度計、加熱裝置、冰箱、漏斗及相關盛裝
      容器等情，有法務部調查局94年9 月27日調科壹字第0940
      0419020 號檢驗通知書在卷可稽（見94年度偵字第29051
      號卷第10頁至第29頁）。
    (2)被告丑○○自94年6 月14日起，與被告辛○○及蘇裕哲、
      黃泓泉等人共同基於製造甲基安非他命犯意聯絡，先將製
      造甲基安非他命之器具等物，載往先前由被告辛○○囑被
      告戊○○承租位於花蓮縣玉里鎮之某處倉庫內藏放，嗣於
      同年7 月間某日，再前往被告子○○之花蓮縣玉里鎮德武
      養雞工寮共同製造甲基安非他命，嗣因發現查緝人員在工
      寮附近，乃將製造甲基安非他命之原料及器具等物載回臺
      南縣仁德鄉某魚塭旁之工寮藏放，復於同年7 月間未經同
      意使用呂新法所有位於臺南縣南化鄉菁埔寮地區某處工寮
      作為製造甲基安非他命之地點，然因呂新法發現而作罷，
      而後又尋得臺南縣龍崎鄉山區某處工寮作為製造甲基安非
      他命之地點，繼續製造第二級毒品甲基安非他命，惟因發
      現有可疑之人而作罷，乃再由蘇裕哲向被告巳○○承租其
      兄龔金龍所有之臺南縣南化鄉烏山高分70號電線桿旁產業
      道路工寮，由蘇裕哲與被告巳○○達成以每月30萬元之代
      價向被告巳○○承租上開工寮，作為共同籌組製造甲基安
      非他命之工廠地點，並自94年8 月2 日上午某時起，於前
      開地點製造甲基安非他命，迄於94年8 月5 日為警查獲之
      事實，業據被告丑○○坦承不諱，而被告丑○○曾於上開
      時間，向被告子○○、巳○○承租工寮，並未經同意使用
      呂新法所有之工寮等節，亦據證人子○○、丁○○及巳○○於本院審理時證述明確，上開事實，堪以認定。。
    (3)被告丑○○固辯以被告庚○○並未參與此部分犯行。惟被
      告丑○○於本院94年12月19日準備程序時供陳其與被告庚○○、辛○○及蘇裕哲、黃泓泉等人共同基於製造甲基安
      非他命之犯意聯絡，由庚○○負責統籌、並提供製造甲基
      安非他命之原料及器具，伺機製造甲基安非他命，先於94
      年4 、5 月間某日，被告庚○○在屏東縣滿州鄉山區某處
      覓得一處工寮預備製造甲基安非他命，隨即通知其將製造
      甲基安非他命之原料及器具載往前開工寮，後因發現可疑
      人士，旋依被告庚○○之指示，於同年6 月14日5 時許，
      ，蘇裕哲駕駛車牌號碼後4 碼7902號福斯廂型車、被告庚○○則駕駛車牌號碼X6-8178 號自用小客車內載有8 包約
      200 公斤麻黃素原料，先將該車駛至臺南縣永康市○○路
      上NISSAN汽車經銷商旁巷子內停放，隨即庚○○再駕駛車
      牌號碼8J-9629 號自用小客車至臺南縣永康市○○路上7-
      11超商前與蘇裕哲、丑○○2 人會合後，再返回上開處，
      被告庚○○指示蘇裕哲、被告丑○○將前開車號X6-8178
      號自用小客車內之8 包麻黃素原料搬至蘇裕哲所承租車號
      之前開廂型車上，被告庚○○駕駛X6-8178 號自用小客車
      自行離去，被告丑○○駕駛8J-9629 號自用小客車，蘇裕
      哲則駕駛前開福斯廂型車至臺南市○○路荷蘭村汽車旅館
      與被告辛○○會合，隨後由被告辛○○駕駛8J-9629 號自
      用小客車在前，蘇裕哲及被告丑○○2 人乘坐福斯廂型車
      跟隨在後，載往先前由辛○○囑戊○○承租位於花蓮縣玉
      里鎮之某處倉庫內藏放。嗣於同年7 月間某日，辛○○、
      庚○○、丑○○等人謀議，再次使用之前向子○○承租之
      花蓮縣玉里鎮德武養雞工寮作為製造甲基安非他命之工廠
      ，被告庚○○旋指示丑○○、蘇裕哲在花蓮協助辛○○，
      然因發現疑為查緝人員在工廠附近，被告丑○○隨即告知
      被告庚○○，被告庚○○乃囑由被告丑○○將前開原料及
      器具等物載回臺南縣仁德鄉某魚塭旁之工寮藏放，復於同
      年7 月間未經同意使用呂新法所有位於臺南縣南化鄉菁埔
      寮地區某處工寮作為製造甲基安非他命之地點，然因呂新
      法發現而作罷，而後又尋得臺南縣龍崎鄉山區某處工寮作
      為製造甲基安非他命之地點，繼續製造第二級毒品甲基安
      非他命，惟因發現有可疑之人而作罷，乃再由蘇裕哲以每
      月30萬元之代價向龔金龍承租臺南縣南化鄉烏山高分70
      號電線桿旁產業道路工寮，作為製造甲基安非他命之工廠
      地點，並自94年8 月2 日上午某時起，於前開地點製造甲
      基安非他命，迄於94年8 月5 日為警查獲之事實不諱，復
      有監聽譯文及照片在卷可稽（詳後述），顯見被告庚○○
      確有參與此部分製造甲基安非命犯行，被告丑○○事後翻
      異前詞，改稱被告庚○○並未參與此部分犯行，應係事後
      迴護之詞，不足採信。
    (4)按毒品危害防制條例第2 條第1 項規定：「本條例所稱毒
      品，指具有成癮性、濫用性及對社會危害性之麻醉藥品與
      其製品及影響精神物質與其製品」，及毒品是否製造完成
      ，除考量客觀上製造之流程是否係最終階段之外，尚應參
      酌行為人主觀之認知、及社會上普遍交易之常情綜合研判
      ，則所謂製造毒品既遂，自應指行為人已製造出可供施用
      之毒品而言，並非製造過程中，產生任何含有毒品之物質
      ，即可認係已完成毒品之製造。是本件扣案之鹵水，固均
      含有甲基安非他命成分，惟尚須經純化結晶之階段，始能
      供市面上施用者施用及販賣，自應認被告丑○○等人製造
      甲基安非他命犯行，尚屬未遂階段。
    (5)是以，被告丑○○、辛○○、庚○○於94年4 月間起至同
      年8 月5 日止，共同製造製造甲基安非他命未遂乙節，已
      堪認定（被告辛○○、庚○○共犯本案之理由，詳後述）
      。
貳、被告辛○○部分：
一、94年3、4月間共同製造甲基安非他命部分：
  1.訊據被告辛○○矢口否認上開犯行，辯稱：於94年4 月間被
    告子○○打電話給我，我到被告子○○家時，有看到被告丑
    ○○及「阿弟仔」，被告丑○○有提到要製造毒品，問我有
    沒有興趣，我回答說要做再通知我，但後來他們都沒有再與
    我聯絡，我並未參與製造甲基安非他命等語。
  2.經查：
    (1)被告丑○○於94年11月24日檢察官偵訊時具結後證稱：於
      94年3 月間，被告庚○○、辛○○帶我過去向被告子○○
      租雞寮製造甲基安非他命，是被告庚○○帶我過去，我才
      會認識被告子○○，製造甲基安非他命過程還沒完成，還
      沒做出黑水，因為「阿弟仔」吸毒吃到精神不正常，我做
      到一半就走了，我只有做第一階段等語（見94年度偵字第
      26465 號卷第117 頁至118 頁、第124 頁），核與被告子
      ○○於檢察官偵訊時具結後證稱：被告丑○○於94年接近
      4 月時跟我承租高雄縣玉里鎮德武工寮，將器具、原料搬
      入工寮，在4 月間我看到被告丑○○、辛○○在養雞場製
      造甲基安非他命，他們4 、5 月間已經先做了一些，本來
      想在我裡那做第2 次，但因為被發現，所以放棄，馬上要
      移到臺南。94年3 月中旬跟我承租的是被告丑○○、辛○○。被告庚○○是被告辛○○帶來跟我喝酒的人，被告庚○○頭一次見面時因為要跟我租工寮，但由被告丑○○開
      口跟我租，我有於4 月掃墓前聞到臭味、冒煙等語（見94
      年度偵字第26465 號卷第105 頁至第107 頁），相互符合
      。顯見被告辛○○確有參與此部分製造甲基安非命犯行，
      至為明確。
    (2)被告子○○於94年11月24日檢察官訊問時具結後證稱：我
      藏在無人公墓的黑水是94年3 月份的黑水，是在94年7 月
      間，被告辛○○在忙著搬工具，被告叫我將6 桶黑水藏起
      來等語（見同前卷第117 頁），及於本院95年6 月19日審
      理時具結後證稱：於94年6 月20幾號，被告丑○○打電話
      告訴我說，他們發現有可疑的人，要把東西搬走，被告丑
      ○○、辛○○、「阿弟仔」他們不敢自己來，有派司機上
      來，我帶司機「阿達」將原料、工具全部搬走，當時被告
      丑○○打電話給我的時候，被告辛○○剛好在我瑞穗家裡
      ，被告辛○○叫我將6 桶鹵水藏起來放好，我去藏的時候
      ，被告丑○○已經離開花蓮了。被告辛○○交待我將6 桶
      鹵水藏起來，被告丑○○不知道這件事，因為當時被告丑
      ○○已經離開了等語（見本院卷二第261 頁），而被告子
      ○○將其中2 桶鹵水交付被告戊○○共同製造甲基安非他
      命，業據被告戊○○於檢察官偵訊時證述明確（見同前卷
      第13頁）。再警方於花蓮縣玉里鎮下德武公墓扣得之黑色
      液體4 大桶共101,400 公克，及於戊○○住處扣得之甲基
      安非他命成品134.2 公克，及黑色液體32,080公克，經檢
      驗結果，均含有甲基安非他命成分，有法務部調查局95年
      1 月16日調科壹字第09500001260 號號檢驗通知書1 份在
      在卷可稽（見95年度毒偵字第5990號卷第8 頁至第27 頁
      ），而被告丑○○僅作成第一階段粗胚，即因「阿弟仔」
      受傷，即離開花蓮，並未繼續製造乙節，亦據被告丑○○
      證述明確，顯見前開鹵水6 大桶係於被告丑○○離開花蓮
      後，由被告辛○○所製造，堪以認定。
    (3)綜上，被告丑○○、辛○○、庚○○及「阿弟仔」於94年
      3 、4 月間在被告子○○之花蓮縣玉里鎮德武養雞工寮共
      同製造甲基安非他命，被告丑○○、辛○○共同製造粗胚
      之第一階段完成後，再由被告辛○○將前開粗胚置入反應
      罐內加硫酸鋇、醋酸鈉、鈀金等化學藥劑，並導入氫氣反
      應成鹵水6 大桶，堪以認定。
二、94年4月至94年8月間共同製造甲基安非他命部分：
  1.訊據被告辛○○矢口否認上開犯行，辯稱：伊自始均未參與
    此部分製造甲基安非他命之犯行，94年8 月2 日至同月5 日
    ，伊均未在臺南，本案可能係被告丑○○懷疑係伊告密檢舉
    ，而誣指伊犯罪云云。
  2.經查：
    (1)被告丑○○於94年10月27日檢察官偵訊時具結後證稱：當
      庭這位被告辛○○叫「鬍子」，我們一起在南化山區做甲
      基安非他命，他是師傅，教我們如何做甲基安非他命，他
      叫我們做什麼，我們就做什麼，我跟被告辛○○從7 月底
      或8 月初到8 月5 日那天都在山區，我確定他就是「鬍子
      」等語（94年度偵字第24198 號卷第74頁），另於94年11
      月3 日檢察官偵訊時具結後證稱：當庭這位是被告庚○○
      ，臺南縣南化鄉烏山高分70號電線桿旁產業道路工寮製毒
      是被告庚○○負責，並由他提供器具、原料。在該工廠的
      有「鬍子」、「阿達」、「阿猴」及我本人，是被告庚○○叫我做的等語（見94年度偵字第18154 號卷第359 頁）
      ，嗣於本院審理時亦證述被告辛○○確有參與本案犯行明
      確（見本院95年6 月13日審判筆錄），核與被告巳○○於
      94年9 月14日檢察官偵訊時具結後證稱：查獲的地點是我
      三哥的，是我租給蘇裕哲，包括龍眼、工寮共30萬元。查
      獲當天有被告丑○○，蘇裕哲，還有被告辛○○及一個叫
      「阿猴」的人在工寮等語（見94年度偵字第17581 號卷第
      65頁），嗣於94年10月19日檢察官偵訊具結後證稱：那天
      早上我看到1 部車子在那邊來來去去，我就下來跟蘇裕哲
      講說有1 部車在那邊，蘇裕哲問我車牌號碼幾號，我有跟
      他講車號，蘇裕哲說好像知道此車的車牌號碼，就叫我趕
      快跑，我問他為什麼，他說他與被告辛○○、丑○○及黃
      泓泉等人在製毒等語（見同前卷第73頁至第74頁），被告
      丑○○、巳○○均證述被告辛○○確有參與此部分製造甲
      基安非他命之犯行明確，且所證述之情節亦相符合。
    (2)被告子○○於94年11月15日檢察官偵訊時具結後證稱：我
      會與被告戊○○認識，是因為他與他的乾爹即被告辛○○
      把製毒的工具要移到我的養雞工寮。他們大概在7 月中旬
      時，準備進去我的養雞工寮動工時，就被查緝人員發現，
      然後就叫被告丑○○到我那裡搬那些器具，被告辛○○及
      蘇裕哲也有去搬等語（見94年度偵字第26465 號卷第10頁
      至第11頁），及被告戊○○於94年11月15日檢察官偵訊時
      具結後證稱：於94年6 、7 月間，被告辛○○（綽號鬍子
      ）拿了6 千元給我，第一次叫我租貨車去載兩口白鐵製的
      箱子，即搖檯。在第一趟之後1 個月，辛○○叫我去載4
      個冰櫃，感覺冰櫃裡面有東西，因為很重。氫氣瓶是第一
      趟載的，第二趟一樣是6 千元。被告辛○○叫我載去玉里
      ，此處是被告辛○○於6 、7 月時叫我承租的一處空屋，
      每月租金5 千元，約在6 、7 月那段時間，他們載了8 包
      白色的袋子到玉里那個空屋等語（見同前卷第13頁至第14
      頁），嗣於94年11月22日檢察官偵訊時具結後證稱：被告
      辛○○叫我租玉里倉庫是94年6 、7 月時，被告丑○○有
      跟我接觸，他叫我載東西2 次。第一次載東西時有碰到蘇
      裕哲，他載8 包白色袋子裝的東西，帶他們去玉里鎮的倉
      庫放等語（見同前卷第111 頁），被告子○○、戊○○亦
      均證述被告辛○○參與本案製造甲基安非他命之犯行明確
      。
    (3)再觀以如下之被告辛○○與被告庚○○、戊○○等人之電
      話監聽譯文，亦足以證明被告辛○○參與本案製造甲基安
      非他命之犯行：
      94年6 月24日20時39分32秒，被告庚○○撥打電話給被
        告辛○○，內容為：「（被告庚○○：你明天有車子嗎
        ？）、（被告辛○○：老大，我告訴你哦，房子找到了
        ，明天還在租，但東西以傳過來了）、（被告庚○○：
        你要來啊，車子要來啊）、（被告辛○○：沒車子啊）
        、被告庚○○：你去上次我帶你去的那個哦）、（被告
        辛○○：那家是不是？）、（被告庚○○：那台不錯啊
        ，那你明天會不會來？）、（被告辛○○：你明天中午
        打電話給我）、（被告庚○○：好）」等語，依上開通
        話內容顯示，係被告辛○○告訴被告庚○○已尋得製造
        甲基安非他命之場所，被告庚○○可搬運製造甲基安非
        他命之器具及原料搬運。
      94年6 月30日08時42分05秒，被告辛○○撥打電話給被
        告戊○○，內容為：「（被告辛○○：我跟你說，我現
        在人在台北，有些事，沒辦法說，明天就回去了，那房
        子怎樣了？）、（被告戊○○：現在有一間較大間的，
        6 千，它那個有電動門，寬度差不多像海哥那種寬度，
        回來你看看）、（被告辛○○：沒關係，你訂啦，你去
        找海哥，你們去處理啦）、（戊○○：我知道，我有去
        ）」等語，依上開通話內容顯示，被告戊○○係為被告
        邱金尋找製造甲基安非他命之場地。
      94年7 月6 日03時38分，被告辛○○撥打電話給被告戊○○，內容為：「（被告辛○○：喂，你後面有一台車
        子喔。）、（被告戊○○：我知道啊。）、（被告辛○○：要走那個，你載冰箱，要從能雅那邊過喔。）、（
        被告戊○○：沒關係，等一下海哥會到前面去。）、（
        被告辛○○：我現在到你前面去，你開慢一點。）」等
        語；94年7 月6 日03時42分，被告戊○○撥打電話給被
        告辛○○，內容為「（被告戊○○：喂，要走原本的那
        條路啦，海哥帶我走的那條小路，那路崩掉了，地基掏
        空，這車過去怕會翻了）、（被告辛○○：那邊崩掉了
        ？）、（被告戊○○：海哥帶我走的路啊，磚子底的那
        條不行啦。）、（被告辛○○：好，你走那條沒關係。
         ）、（被告戊○○：這台車多重你知道嗎？走我們之
        前走的那條啦。）、（被告辛○○：好啦、好啦。）、
       （被告戊○○：下德武那邊進去。）」等語；94年7 月6
        日04時32分，被告戊○○撥打電話給被告辛○○，內容
        為：「【被告戊○○：喂，有空嗎？繼續載「土豆」（
        按指製造甲基安非他命器具）啦。】、（被告辛○○：
        繼續嗎？）、（被告戊○○：對啦。）、（被告辛○○
        ：好、好，你在那邊？）、（被告戊○○：我現在繞出
        來了。）、（被告辛○○: 好，你在倉庫嗎？）、（被
        告戊○○: 還沒，同樣那裡啦）」等語；94年7 月6 日
        05時24分秒，被告戊○○撥打電話給被告辛○○，內容
        為：「（被告戊○○：喂，2 仟要拿來啊，等下車要還
        給人，錢要給人啊。）、（被告辛○○：: 下午還要用
        啊。）、（被告戊○○：下午還要用什麼？）、（被告
        辛○○：還有一車耶，你知道嗎？）、（被告戊○○：
        姑丈那邊喔？）、（辛○○：對啊，等一下再還車啦，
        多久都沒有關係。）、（被告戊○○：下午幾點？）、
        （被告辛○○：中午11、2 點。）、（被告戊○○：好
        。）」等語；94年7 月6 日05時30分秒，被告戊○○撥
        打電話給被告辛○○，內容為：「（被告被告戊○○：
        等一下到下德武，看有沒有人。）、（被告辛○○：到
        那裡？）、（被告戊○○：下德武啊，看那邊路旁有沒
        有人。）、（被告辛○○：你要走那一絛路？）、（被
        告戊○○：一樣啦。）、（被告辛○○：好。）」等語
        ，依上開通話內容觀之，被告辛○○、子○○、戊○○
        等人顯係將製造甲基安非他命之器具運進工廠。
    (4)證人寅○○因前往南化工寮裝設水電工程及監視器，而於
      該處看見被告丑○○、辛○○乙節，業據證人寅○○於本
      院審理時證述明確（見本院卷三第163 頁）；又於94年8
      月5 日，因被告巳○○通報有可疑人士在工寮附近出現，
      乃由被告丙○○駕車將被告丑○○、辛○○及蘇裕哲、黃
      泓泉自南化工寮載至癸○○之住處乙節，亦證人丙○○、
      癸○○於本院審理時證述明確（見本院卷三第261 頁、第
      271 頁），顯見被告辛○○辯稱其於94年8 月5 日人不在
      臺南乙節，顯與事實不符，不足採信。
    (5)至證人黃麗萍、乙○○、己○○雖於本院95年8 月29日審
      理時均證稱：其等曾於94年8 月4 日及同月5 日在被告辛○○所經營位於臺北縣新店市之「坊枋萊原住民野食店」
      看見被告辛○○乙節，惟證人黃麗萍等人於事發後逾1 年
      ，猶能於本院清楚描述其等於94年8 月4 日及同月5 日在
      臺北縣新店市之「坊枋萊原住民野食店」看見被告辛○○
      乙節，已與常情有違，復與被告丑○○於94年9 月15日檢
      察官偵訊時具結後證稱：94年8 月1 日我去臺南火車站載
      被告辛○○，到8 月5 日都跟他相處，被告辛○○叫我們
      做什麼，我們就做什麼等語（見94年度偵字第18154 號卷
      第127 頁），及證人丙○○、癸○○證述被告辛○○於94
      年8 月5 日確曾在南化工寮等節之事證不符，應以證人丑
      ○○、丙○○、癸○○等人之證述較為可採，是證人黃麗
      萍等人之證述，應係迴護被告辛○○之詞，不足採信。
    (6)綜上，被告丑○○、辛○○、庚○○及蘇裕哲、黃泓泉，
      自94年4 月間起至同年8 月間止共同製造甲基安非他命未
      遂之犯行，堪以認定。
參、被告庚○○部分
一、94年3、4月間共同製造甲基安非他命部分：
  1.訊據被告庚○○矢口否認上開犯行，辯稱：伊並未參與製造
    甲基安非他命，本案係因被告丑○○與伊有債務糾紛，而誣
    指其犯罪云云。
  2.經查：
    (1)被告丑○○於94年11月24日檢察官偵訊時具結後證稱：於
      94年3 月間，被告庚○○、辛○○帶我過去向被告子○○
      租雞寮製造甲基安非他命，是被告庚○○帶我過去，我才
      會認識被告子○○，製造甲基安非他命過程還沒完成，還
      沒做出黑水，因為「阿弟仔」吸毒吃到精神不正常，我做
      到一半就走了，我只有做第一階段等語（見94年度偵字第
      26465 號卷第117 頁至118 頁、第124 頁），核與被告子
      ○○於檢察官偵訊時具結後證稱：被告丑○○於94年接近
      4 月時跟我承租高雄縣玉里鎮德武工寮，將器具、原料搬
      入工寮，在4 月間我看到被告丑○○、辛○○在養雞場製
      造甲基安非他命，他們4 、5 月間已經先做了一些，本來
      想在我那做第2 次，但因為被發現，所以放棄，馬上要移
      到臺南。94年3 月中旬跟我承租的是被告丑○○、辛○○
      。被告庚○○是被告辛○○帶來跟我喝酒的人，被告庚○○頭一次見面時因為要跟我租工寮，但由被告丑○○開口
      跟我租，我有於4 月掃墓前聞到臭味、冒煙等語（見94年
      度偵字第26465 號卷第105 頁至第107 頁），相互符合。
      又專案小組於花蓮縣玉里鎮下德武公墓扣得之黑色液體4
      大桶共101,400 公克，於被告戊○○住處扣得之黑色液體
      32,080公克及晶體134.2 公克，經檢驗結果，均含有甲基
      安非他命成分，有法務部調查局95年1 月16日調科壹字第
      09500001260 號檢驗通知書1 份在卷可稽（見95年度毒偵
      字第5990號卷第8 頁至第27頁）。
    (2)至被告丑○○於本院審理時翻異前詞，具結後證稱：我們
      在94年4 月間滿州租地的事發生糾紛後，我以為是被告庚○○檢舉的，所以我才在偵查中誣指被告庚○○參與本案
      ，事實上是「阿興」提供原料給我，而「阿興」並非被告
      庚○○云云（見本院卷二第199 頁至第200 頁、第203 頁
      、第207 頁），惟被告丑○○係稱與被告庚○○在滿州租
      地事件，懷疑是被告庚○○檢舉，而與被告庚○○發生嫌
      隙，與被告庚○○稱係與被告丑○○有債務糾紛，2 人所
      陳發生糾紛之情節，已相齟齬；且觀以前開監聽譯文，被
      告丑○○、庚○○2 人於94年6 間仍密集通話，並討論處
      理原料及載運冰箱及快速爐等事宜，顯見被告丑○○證稱
      其與被告庚○○在94年4 月間發生發生糾紛，而誣指被告
      庚○○涉犯此部分犯行，顯係事後迴護被告庚○○之詞，
      不足採信。則被告丑○○此部分涉犯偽證罪部分，應由檢
      察官另行分案偵辦，附此敘明。
    (3)綜上，被告丑○○、辛○○、庚○○及「阿弟仔」於94年
      3 、4 月間於被告子○○之花蓮縣玉里鎮德武養雞工寮共
      同製造甲基安非他命，被告丑○○、辛○○於製造粗胚之
      第一階段完成後，再由被告辛○○將前開粗胚置入反應罐
      內加硫酸鋇、醋酸鈉、鈀金等化學藥劑，並導入氫氣反應
      成鹵水6 大桶，堪以認定。
二、94年4月至94年8月間共同製造甲基安非他命部分：
  1.訊據被告庚○○矢口否認上開犯行，辯稱：伊自始均未參與
    此部分製造甲基安非他命之犯行，因伊與被告丑○○有債務
    糾紛，被告丑○○乃誣指伊犯罪云云。
  2.經查：
    (1)被告丑○○於94年9 月15日檢察官偵訊時具結後證稱：94
      年8 月5 日在臺南縣南化鄉烏山高分70號電線桿旁產業道
      路工寮查獲之製造甲基安非他命工廠幕後老闆是「陳董」
      ，經我指認是被告庚○○。94年6 月30日上午8 時42分5
      秒0000000000撥打0000000000電話之監聽譯文，是我跟被
      告庚○○之談話內容，是被告庚○○叫我載冰箱及製毒器
      具到花蓮瑞穗。製毒器具、製毒原料及購買器具的費用都
      是被告庚○○提供給我的。因為之前我欠被告庚○○30萬
      元，所以幫忙製造，而且又可以得到100 萬元報酬。在該
      工廠製毒的有我、蘇裕哲、「阿猴」、「鬍子」。當天我
      們從山上下來時沒有交通工具，是蘇裕哲叫被告丙○○先
      載我們4 人到一個地方休息，可能因為被告丙○○跟癸○○比較熟，所以先到他家等語（見94年度偵字第18154 號
      卷第126 頁至第127 頁）；另於94年11月3 日檢察官偵訊
      時具結後證稱：臺南縣南化鄉烏山高分70號電線桿旁產業
      道路工寮製毒是被告庚○○負責，並由他提供器具、原料
      ，在該工廠的有「鬍子」、「阿達」、「阿猴」及我本人
      ，是被告庚○○叫我做的。照片（94年度偵字第18154 號
      卷第130 頁至第132 頁）是在臺南縣永康市○○路的巷子
      拍攝，拍到我們在搬運麻黃素，照片編號14、15、16是被
      告庚○○，我開他的車去載的，當天被告庚○○開黑色的
      8J-9629 號汽車。現場有我、蘇裕哲及被告庚○○。我跟
      被告庚○○有30、40萬元之債務，案發後被告庚○○有拿
      45萬元給我，是要給被告丙○○、巳○○家裡的。在製毒
      工廠扣到的4 台冰箱是被告庚○○的，我載去花蓮的時候
      只有4 台，後來把冰箱載回來南化，南化的地點是我自己
      找的，被告庚○○亦知情，所有製造甲基安非他命的器具
      、原料都是被告庚○○提供的等語（見94年度偵字第1815
      4 號卷第359 頁至第361 頁），被告丑○○於檢察官偵訊
      時，先後多次明確證述被告庚○○涉犯本案犯行。
    (2)證人即南機組調查員卯○○於本院95年6 月19日審理時證
      稱：這案子是從線上監聽開始，被告丑○○在94年4 月間
      回到臺南，之後隔沒有多久，被告庚○○又開始與被告丑
      ○○聯繫，我們研判下一波製造甲基安非他命又要開始。
      94年5月初時，聽到被告丑○○準備到屏東去，找一位寅
      ○○的人幫忙牽電線，我們研判下一波製造的地點是在屏
      東。94年6 月初的時候，我們不知道為何他們放棄屏東的
      地點，之後他們與被告辛○○聯繫，我們研判他們工廠可
      能轉到花蓮地區。6 月13日那天監聽到被告丑○○跟蘇裕
      哲約隔天早上5點多要見面，那天早上我們有去蒐證，在
      跟監的時候，有拍攝到被告丑○○與蘇裕哲開著廂型車到
      臺南縣永康市○○路超市前與被告庚○○會合，在跟監錄
      影時，發現被告庚○○有開8J-9629 號車子過來，停好後
      再去開X6-8178 號車子（按證人卯○○於95年6 月19日審
      判時誤稱被告庚○○先開X6-9629 號車子過來，停好後再
      去開8J-9629 號車子，嗣於95年9 月19日審判時更正上開
      陳述）被告丑○○、庚○○及蘇裕哲3 人輪流把8 包麻袋
      裝的東西搬到後4 碼7902廂型車上面去，我們研判這8 包
      就是鹽酸麻黃素，每包約25公斤，搬完後原本要繼續跟監
      ，但是後來因故閃失沒有跟上等語（見本院卷二第259 頁
      ），復有被告丑○○、庚○○及蘇裕哲等人於臺南縣永康
      市○○路搬運麻黃素之照片附卷可稽（見94年度偵字第18
      154 號卷第130 頁至第132 頁，其中照片編號14、15、16
      是被告庚○○，業據被告丑○○前述明確），亦足以佐證
      被告庚○○確有參與此部分犯行。
    (3)再觀以如下之被告庚○○與被告丑○○、辛○○等人之電
      話監聽譯文，亦足以證明被告庚○○參與本案製造甲基安
      非他命之犯行：
      94年6 月22日00時52分18秒，被告庚○○撥打電話給被
        告丑○○，內容為：「（被告庚○○：明天有空嗎？）
        、（被告丑○○：幾點？）、（被告庚○○：我們明天
        5 點在那裡集合，全部把它倒掉，幹你娘）、（被告丑
        ○○：在那？）、（庚○○：在交流道那集合）、（被
        告丑○○：5 點哦，現在幾點了咧﹗現在1 點了）、（
        被告庚○○：1 點也沒關係，我們到那邊，全部把它掉
        掉）、（被告丑○○：: 要怎麼把它倒掉？）、（被告
        庚○○：為什麼不能倒掉？我帶你們去，只是唬人的啦
        ）、（被告丑○○：他那邊有那個，下面有咧）、（被
        告庚○○：GY，幹你娘，很煩，你知道嗎，你等我電話
        ）、（被告丑○○：哦）」，又於94年6 月22日00時58
        分42秒，屏東地主撥打電話給被告庚○○，內容為「（
        被告庚○○：明天有沒有可能，全部把他處理掉？）、
        （屏東地主：我們去看啊，有機會就把它丟掉）、（被
        告庚○○：我叫阿坤去，明天5 點一樣在那個地方等，
        好不好）、（屏東地主：: 都把它毀掉）、（被告庚○○：可以就毀掉，你是在怕什麼）、（屏東地主：哦）
        」等語，依上開通話內容顯示，應係被告庚○○找被告
        丑○○去屏東之製毒場所，將原料處理掉。
      94年6 月24日20時39分32秒，被告庚○○撥打電話給被
        告辛○○，內容為：「（被告庚○○：你明天有車子嗎
        ？）、（被告辛○○：老大，我告訴你哦，房子找到了
        ，明天還在租，但東西以傳過來了）、（被告庚○○：
        你要來啊，車子要來啊）、（被告辛○○：沒車子啊）
        、被告庚○○：你去上次我帶你去的那個哦）、（被告
        辛○○：那家是不是？）、（被告庚○○：那台不錯啊
        ，那你明天會不會來？）、（被告辛○○：你明天中午
        打電話給我）、（被告庚○○：好）」等語，依上開通
        話內容顯示，係被告辛○○告訴被告庚○○已尋得製造
        甲基安非他命之場所，被告庚○○可搬運製造甲基安非
        他命之器具及原料搬運。
      94年6 月30日08時42分05秒被告庚○○撥打電話給被告
        丑○○，內容為：「（被告庚○○：我跟你說，你下午
        時，去將冰箱載回來，先載4 台就好了，另外4 台改天
        再來載，都載回來之後，你租的那台也要過。另外這邊
        這台，晚上差不多7 、8 點時點到交流道那邊，你去帶
        他）、（被告丑○○：嗯，那也是要明天．．．）」、
        「（被告庚○○：那沒關係，你就明天早上4 、5 點處
        理，再和他兩台一起出來，他會帶路。你就處理冰箱那
        台就好了）、（被告丑○○：嗯）」、「（被告庚○○
        ：能載儘量載，那冰箱內也有空間，該載都放進去，儘
        量兩台東西都給它過來，你聽懂我意思嗎？）、（被告
        丑○○：我懂）」、「（被告庚○○：: 你小仔可以讓
        他過來嗎？）、（被告丑○○: 我再問他今天有去做嗎
        ？）」、「（被告庚○○：要是沒去做，叫他明天過來
        一下）、（被告丑○○：好啦）」，依上開通話內容顯
        示，被告庚○○係指示被告丑○○將製造甲基安非他命
        之冰箱等相關器具準備好，準備製造甲基安非他命。
      94年6 月30日13時54分44秒被告丑○○撥打電話給被告
        庚○○，內容為：「（被告丑○○：上次買的快速爐？
        ）、（被告庚○○：不用，那都不用，那個鍋子都不用
        ）」、「（被告丑○○：都不用喔，那架子要不要載過
        去？）、（庚○○：什麼鍋子？）」、「（丑○○：我
        那天去載的鐵架子和板子）、（庚○○：那都不用，那
        些這邊都有了）」等語，依上開通話內容觀之，被告係
        詢問被告庚○○需要準備何種製造甲基安非他命之器具
        。
    (4)至被告丑○○於本院審理時翻異前詞，具結後證稱：我們
      在94年4 月間滿州租地的事發生糾紛後，我以為是被告庚○○檢舉的，所為我才在偵查中誣指被告庚○○參與本案
      ，事實上是「阿興」提供原料給我，而「阿興」並非被告
      庚○○云云，惟被告丑○○係稱與被告庚○○在滿州租地
      事件，懷疑是被告庚○○檢舉，而與被告庚○○發生嫌隙
      ，與被告林章稱係與被告丑○○有債務糾紛，2 人所陳發
      生糾紛之情節，顯相齟齬；且觀以前開監聽譯文，被告丑
      ○○、庚○○2 人於94年6 間密集通話，並談論載運處理
      原料、載運冰箱及快速爐等事，足見被告丑○○證稱其與
      被告庚○○在94年4 月間發生發生糾紛乙節，顯與事實不
      符，是被告丑○○於本院審理時證稱；因與被告庚○○發
      生糾紛，而誣指被告庚○○涉犯此部分犯行，應係事後迴
      護被告庚○○之詞，不足採信。
    (5)綜上，被告丑○○、辛○○、庚○○及蘇裕哲、黃泓泉，
      自94年4 月間起至同年8 月間止共同製造甲基安非他命未
      遂之犯行，堪以認定。
肆、被告丙○○部分：
  1.訊據被告丙○○固坦承於94年8 月5 日8 時31分33秒蘇裕哲
    以0000000000號行動電話聯絡其0000000000號行動電話，囑
    託其至臺南縣南化鄉烏山高分70號電線桿旁產業道路工寮附
    近山區搭載被告辛○○、丑○○及蘇裕哲、黃泓泉等4 人離
    開，其先將4 人載至癸○○之住處後，再將該4 人載至臺南
    縣新化興南客運總站。嗣蘇裕哲於同日11時49分47秒以0000
    000000號行動電話聯絡其0000000000號行動電話，囑託其至
    上開工寮處，假裝摘龍眼，若無人發現，並將放在快速爐上
    裝滿黑色液體之鐵桶搬入工寮內，並將鐵門關上，嗣於上開
    工寮搬運鹵水時，遭警方查獲，並當場扣得如附表一所示之
    物及液態甲基安非他命19桶乙節不諱，惟矢口否認上開犯行
    ，辯稱：伊僅懷疑蘇裕哲等人在該處聚賭，伊於94年8 月5
    日搬運黑色液體被查獲前，並不知道伊所搬運者係液態甲基
    安非他命云云。
  2.經查：
    (1)被告丙○○於94年8 月5 日在臺南縣南化鄉烏山高分70號
      電線桿旁產業道路工寮搬運裝有黑色液體之鐵桶時，遭專
      案小組查獲，並扣得如附表一所示之黑色液體19桶（含被
      告丙○○所搬運部分），經檢驗結果均含甲基安非他命成
      分，合計淨重414,875 公克，計算後純質淨重約88,052公
      克，有法務部調查局94年9 月27日調科壹字第0940041902
      0 號檢驗通知書在卷可稽（見94年度偵字第29051 號卷第
      10頁至第29頁），則被告丙○○於遭查獲時係搬運液態甲
      基安非他命乙節，堪以認定。
    (2)被告丙○○於94年8 月5 日上午，接獲蘇裕哲之電話，詢
      問其我早上是否有事，並要其隨即前往烏山山區搭載蘇裕
      哲乙節，業據被告丙○○自承在卷（見94年度偵字第
      17846 號卷第27頁至第28頁），而蘇裕哲以何種理由要求
      被告丙○○前往烏山山區乙節，被告丙○○供稱：當天我
      接到電話時，蘇裕哲並沒有跟我說為何要離開那裡，只是
      叫我去載他們而已（見本院卷三第264 頁），核與被告丑
      ○○於本院審理時具結後證稱：天亮時我看安裝在產業道
      路電線桿路口的監視器有可疑的人，我請蘇裕哲去看看，
      他過去看後說有人衝上來了趕快跑，我、被告辛○○、蘇
      裕哲、黃泓泉4 個人就一起往反方向跑了，順著山溝下山
      ，蘇裕哲打電話叫被告丙○○來載我們，蘇裕哲跟被告丙○○說我們的車子在山上壞掉了，問他有沒有上班可不可
      以到山上載我們，我就描述那個地方讓被告丙○○知道地
      點等語（見本院卷二第202 頁），則被告丑○○、丙○○
      就蘇裕哲為何要求被告丙○○前往烏山山區乙節，2 人供
      述情節顯不相符，參以被告丙○○接獲蘇裕哲之來電，要
      求其至偏遠之烏山山區搭載蘇裕哲等人，於蘇裕哲未主動
      告知為何會於在烏化山區之情形下，被告丙○○理應會加
      以詢問，惟被告丙○○並未如此為之，顯與常情有違。是
      以，被告丙○○應知悉蘇裕哲等人係隱匿於烏山山區從事
      不法之行為，已然明確，
    (3)被告丙○○搭載被告丑○○等人至癸○○住處後，再搭載
      被告丑○○等4 人前往興南客運站搭車後，被告丑○○及
      蘇裕哲囑被告丙○○前往前述工寮，將放置於快速爐上裝
      滿黑色液體之鐵桶搬進工寮內，於搬運前開液態甲基安非
      他命時，遭專案小組人員查獲等節，業據被告丙○○供承
      在卷（見94年度偵字第17846 號卷第27頁至第28頁），再
      觀以被告丙○○使用之0000000000號行動電話與蘇裕哲使
      用之0000000000號行動電話於遭查獲前之通話譯文，亦足
      認被告丙○○知悉被告丑○○等人係於該工寮從事製毒之
      行為，茲敘述如下：
      94年8 月5 日9 時51分20秒，蘇裕哲撥打電話給被告丙○○，內容為「（蘇裕哲：老仔，你快到了嗎？）、（
        被告丙○○：已經到半路了）」、「（蘇裕哲：那我告
        訴你，你要回到這裡時，到內路那，轉一轉，等到都沒
        有車子，再轉進來）、（被告丙○○：好，OK）」，依
        上開通話內容可知，蘇裕哲要求被告丙○○確定並未遭
        警方人員跟監，始得進入前開工寮，足認被告丙○○知
        悉被告丑○○等人係於該工寮從事不法行為，否則豈需
        確認無車輛跟監，始得進入工寮。
      94年8 月5 日11時49分47秒被告丙○○撥打電話給蘇裕
        哲，內容為「（蘇裕哲：老仔哦，你回到南化嗎？）、
        （被告丙○○：我回到南化山上咧）」、「（蘇裕哲：
        應該壽仔是錯了，你等一下要是找不到人，你乾脆去找
        他老二講，叫他老二帶你下去。看完全都沒人，這樣你
        們比較有理由）、「（被告丙○○：你們有找到壽仔嗎
        ？）、（蘇裕哲：沒有啦，我有找到益仔，益仔說壽仔
        叫他去山上載他，到山上後，又叫別人去載他，可能他
        是沒有啦。我現在也在懷疑是壽仔自己浮噪，看到車，
        就浮噪）」【依上開通話內容顯示，蘇裕哲與被告丙○○認為可能被告巳○○通報錯誤，誤以為有查緝人員於
        工寮附近出入】、「（被告丙○○：我也是這樣想，我
        是想溜下去看看，假裝摘龍眼去看看，假裝摘龍眼）、
        （蘇裕哲：對啊，你就說是要摘龍眼，是朋友的園子，
        你也不用怕他們嗎？）、（被告丙○○：對啊）」【依
        上開通話內容顯示，被告丙○○假裝要至工寮附近摘龍
        眼，確認並無查緝人員在附近，始進入工寮搬運物品】
        、「（蘇裕哲：假如完全都沒看到人啦，你那個電氣窗
        把他關起來，鐵門放下來）、（被告丙○○：好）」、
        「（蘇裕哲：你自已要汪意一點有沒有人，假設被人看
        到，你就說這是朋友的園子，看到沒收，就幫他們收一
        下，這樣會處理哦？）、（丙○○：我知道）」、「（
        蘇裕哲：看怎樣，你再跟我說一下）、（丙○○：好）
        」【依上開通話內容顯示，蘇裕哲指示被告丙○○將裝
        有液體之鐵桶搬入後，再將鐵門關上，若遭警方人員查
        緝，則辯解幫忙朋友將東西收進去，以搪塞卸責】等語
        ，是以，綜觀上開通話內容，蘇裕哲與被告丙○○認為
        可能被告巳○○通報錯誤，誤以為有查緝人員於工寮附
        近出入，乃指示被告丙○○假裝要至工寮附近摘龍眼，
        確認並無查緝人員在附近，始進入工寮搬運液態甲基安
        非他命，並於搬運完畢後，再將鐵門關上，若遭警方人
        員查緝，則辯解幫忙朋友將東西收進去，以搪塞卸責等
        情，至為明確。
    (4)再參以被告丙○○辯稱伊懷疑被告丑○○等人係於該工寮
      聚賭云云，惟倘被告丑○○等人係於該處聚賭，蘇裕哲豈
      可能囑託被告丙○○大費周章，於離開前開工寮，再度開
      車進入偏遠之烏山山區，將與賭博無任何關聯之黑色液體
      搬進工寮內，此顯與常情有違。再參諸現今社會毒品氾濫
      嚴重，政府雷厲風行掃蕩毒品犯罪，常有警方在深山峻嶺
      破獲甲基安非他命工廠之新聞報導，常人自無不知之理，
      而被告丙○○駕車進入偏遠烏山工寮，先確認並未遭人跟
      監，再假裝於附近摘龍眼，進入工寮搬運黑色液體後，再
      將鐵門關上，顯見被告丙○○知悉蘇裕哲及被告丑○○等
      人，係於該處製造甲基安非他命乙節，至為灼然。至被告
      丑○○於本院審理時證稱：被告丙○○並未參與本案犯行
      云云，核係迴護之詞，不足採信。
    (5)按正犯、從犯之區別，係以其主觀之犯意及客觀之犯行為
      標準，凡以自己犯罪之意思而參與犯罪，無論其所參與者
      是否犯罪構成要件之行為，皆為正犯，其以幫助他人犯罪
      之意思而參與犯罪，其所參與者，苟係犯罪構成要件之行
      為，亦為正犯，必以幫助他人犯罪之意思而參與犯罪，其
      所參與者又為犯罪構成要件以外之行為，始為從犯（最高
      法院25年度上字第2253號判例參照）。換言之，如行為人
      所參與者係犯罪構成要件以外之行為，究屬共同正犯抑或
      幫助犯，端賴其主觀犯意為斷，如係基於共同行為決意，
      而與其他共同實施犯罪行為之人，各自分擔犯罪行為之一
      部，縱其所為非屬構成要件行為，惟其既有相互利用他人
      行為以達其犯罪目的之共同行為決意，自應對於全部發生
      之結果共同負責，即屬共同正犯；倘僅基於幫助他人犯罪
      之犯意，而以構成要件以外之行為提供行為人實施犯罪構
      成要件行為之助力，以遂行為人犯罪之目的，則屬幫助犯
      。本件被告丙○○受蘇裕哲之囑託搬運液態甲基安非他命
      ，並未從事製造甲基安非他命之行為，顯然僅對被告丑○○等人製造甲基安非他命之犯行予以助力，亦非處於主導
      製造甲基安非他命之地位，應認被告丙○○係以幫助之意
      思，對於被告丑○○等人施以製造甲基安非他命之助力無
      訛。
    (6)綜上，被告丙○○所辯顯係卸責之詞，不足採信，被告丙○○幫助被告丑○○、辛○○、庚○○及蘇裕哲、黃泓泉
      製造甲基安非他命未遂之犯行，堪以認定。
伍、被告巳○○部分：
  1.訊據被告巳○○固坦承於94年8 月間將其兄龔金龍之臺南縣
    南化鄉烏山高分70號電線桿旁產業道路工寮出租予蘇裕哲，
    並於95年8 月2 日上午某時，協助蘇裕哲搬運5 、6 個20公
    升之四方形塑膠桶及黑色大垃圾袋等物；且蘇裕哲囑託其巡
    視工寮附近有無可疑的人員或車輛，其並於95年8 月5 日告
    知蘇裕哲，有可疑車輛於工寮附近進出等節不諱，惟矢口否
    認參與本案犯行，辯稱：蘇裕哲係以每年30萬元之代價，包
    含承租工寮、土地及該季龍眼之採收，蘇裕哲因擔心放置於
    工寮內之器具遭竊，而委託伊幫忙巡視有無可疑之人員或車
    輛，伊不知道蘇裕哲承租該工寮係供製造甲基安非他命使用
    云云。
  2.經查：
    (1)被告巳○○將臺南縣南化鄉烏山高分70號電線桿旁產業道
      路工寮出租予蘇裕哲乙節，業據被告巳○○於94年8 月6
      日調查時供承：94年7 月27日下午丁○○約我見面，告訴
      我有個朋友需要一間工寮製造「化學藥品」，問我可否提
      供場所，我隨即以丁○○持有之0000000000行動電話撥打
      我哥哥龔金龍的0000000000行動電話，問他位於南化段10
      1 地號龍眼果園有無包給他人採收，龔金龍回答沒有，並
      答應供我使用，我即當場告訴丁○○已尋得場所。當晚我
      即帶丁○○及綽號「裕達」之男子（按指蘇裕哲）至上述
      果園內之工寮察看，並得到「裕達」之首肯租用該工寮。
      後來「裕達」打電話告知我他已另尋得其他場所，之後就
      再沒有跟我聯絡。8 月2 日上午「裕達」再打電話給我要
      求租用該工寮，我隨即答應等語不諱（見94年度偵字第17
      851 號卷第4 頁至第5 頁），核與被告丑○○於94年8 月
      18日偵訊具結後證述之情節相符（見94年度偵字第18154
      號卷第52頁），上開事實堪以認定。
    (2)被告巳○○於94年8 月6 日調查時供稱：94年8 月2 日上
      午，「裕達」要求我借貨車與他到新化大坑農場附近產業
      道路內某工寮搬運數包以大型黑色塑膠袋包裝之物品及一
      批塑膠桶至南化鄉工寮內，下午他們則自行搬運物品進入
      。同月3 日「裕達」等人又租用貨車搬運兩批物品進入，
      我在工寮內有看到冰箱、數台馬達、陶瓷漏斗、氫氣瓶、
      瓦斯桶、搖檯、濾瓶、監視器等物品。同月4 日早上「裕
      達」以1 台三菱轎車載我進入工寮，除了「裕達」外，另
      有三名綽號「鬍子」、「阿成」、「阿猴」之男子一同進
      入工寮，之後要求我將轎車開回我家附近停放，期間我曾
      進入工寮內看到搖檯在運作，且「鬍子」曾教導「裕達」
      等3 人煮東西、溫度控制、添加物品等注意事項。5 日早
      上他們要我送早餐進入，並要求我在附近巡視有無可疑車
      輛逗留，當時我即發現有輛日產轎車形跡可疑，便進入工
      寮內通知他們，「裕達」要求我們趕快跑，我就騎機車離
      開工寮，並打電話給丁○○至台三線省道上某小吃部來接
      我去臺南縣南化鄉桶頭，分手後，我即在山區躲藏，晚上
      則躲在臺南縣南化鄉公墓旁親戚家車庫內，直到今日中午
      被親戚發現，告訴我丁○○及被告丙○○等人被抓，並勸
      我向警方投案，我就主動到臺南縣玉井分局投案等語（見
      94 年 度偵字第17851 號卷第5 頁），參諸現今社會毒品
      汜濫嚴重，政府雷厲風行掃蕩毒品犯罪，常有警方在深山
      峻嶺破獲甲基安非他命工廠之新聞報導，常人自無不知之
      理，而被告巳○○於出租前開工寮後，先於94年8 月2 日
      上午，與蘇裕哲前往臺南縣新化鄉大坑農場附近產業道路
      內某工寮搬運數包大型黑色塑膠袋包裝之物品及1 批塑膠
      桶至其出租之工寮內，並目賭該工寮內放置冰箱、數台馬
      達、陶瓷漏斗、氫氣瓶、瓦斯桶、搖檯、濾瓶、監視器等
      物品及搖檯之運作，及被告辛○○教導「裕達」等3 人煮
      沸、溫度控制、添加物品等事項；且現場亦裝設監視器，
      以監控附近之狀況，被告巳○○猶受蘇裕哲之囑託，於工
      寮附近把風，巡視有無可疑車輛進出，顯見被告巳○○知
      悉蘇裕哲係以化學原料製造毒品之不法情事，已然明確。
    (3)至被告巳○○辯稱；伊係將前開工寮包含該季龍眼之採收
      ，以30萬元之代價出租予蘇裕哲，又因蘇裕哲擔心工寮內
      東西被偷，始囑託伊巡視有無可疑車輛人員云云。惟查：
      被告巳○○於調查時供稱：我與「裕達」是舊識，「裕達
      」以前是在甲仙從事砂石業等語（見94年度偵字第17851
      號卷第5 頁反面、第30頁反面），則被告巳○○明知蘇裕
      哲並未從事農作，蘇裕哲豈可能願意支付高達30萬元之代
      價，租用前開工寮及採收該季龍眼之理，況倘蘇裕哲係租
      用前開工寮供採收之用，蘇裕哲豈可能會將如附表一所示
      製造甲基安非他命之器具及原料搬進前開工寮之理？是被
      告巳○○辯稱出租上開工寮供蘇裕哲採收龍眼之用云云，
      顯係卸責之詞，不足採信。又94年8 月5 日被告巳○○受
      蘇裕哲之囑託巡視工寮附近有無可疑車輛，被告巳○○通
      知蘇裕哲有可疑車輛出入之際，蘇裕哲及被告丑○○等人
      既均在工寮內，自無囑託被告巳○○巡視工寮附近，避免
      器具遭竊之必要，是被告巳○○辯稱因蘇裕哲擔心工寮內
      東西被偷，始囑託伊巡視有無可疑車輛人員云云，亦屬卸
      責之詞，委無足採。至被告丑○○於本院審理時證稱：被
      告巳○○並未不知情云云，核與事證不符，應係迴護之詞
      ，難以採信。
    (4)按行為人所參與者係犯罪構成要件以外之行為，究屬共同
      正犯抑或幫助犯，端賴其主觀犯意為斷，如係基於共同行
      為決意，而與其他共同實施犯罪行為之人，各自分擔犯罪
      行為之一部，縱其所為非屬構成要件行為，惟其既有相互
      利用他人行為以達其犯罪目的之共同行為決意，自應對於
      全部發生之結果共同負責，即屬共同正犯；倘僅基於幫助
      他人犯罪之犯意，而以構成要件以外之行為提供行為人實
      施犯罪構成要件行為之助力，以遂行為人犯罪之目的，則
      屬幫助犯。本件被告巳○○將前開工寮出租予蘇裕哲，並
      協助搬運製造甲基安非他命之原料及器具，並於現場擔任
      把風之工作，並未從事製造甲基安非他命之構成要件行為
      ，且無證據證明被告巳○○係以正犯之犯意而為前開行為
      ，是被告巳○○應僅對被告丑○○等人製造甲基安非他命
      之犯行予以助力，且非處於主導製造甲基安非他命之地位
      ，是被告巳○○應論以製造甲基安非他命之幫助犯。
    (5)綜上，被告巳○○所辯顯係卸責之詞，不足採信，被告巳
      ○○幫助被告丑○○、辛○○、庚○○及蘇裕哲、黃泓泉
      製造甲基安非他命未遂之犯行，堪以認定。
陸、被告子○○部分：
一、94年3 、4 月間及94年4 月間起至94年8 月間止製造甲基安
    非他命部分：
  1. 訊據被告子○○對其於94年3 、4 月間以每月6,000 元之
     代價，提供其位於花蓮縣玉里鎮德武養雞工寮作為製造甲
     基安非他命之工廠予被告丑○○、辛○○等人製造甲基安
     非他命，及於94年7 月間，復將前開養雞工寮提供予被告
     丑○○、辛○○等人製造甲基安非他命乙節，迭據被告子
     ○○於司法警察調查時、檢察官偵訊時及本院審理時坦承
     不諱，核與被告丑○○於檢察官偵訊時具結後證述之情節
     ，相互符合。顯見被告子○○此部分之自白與事實相符，
     自得為認定被告犯罪之依據。是以，被告此部分犯罪事證
     明確，其犯行堪以認定。
  2. 按行為人所參與者係犯罪構成要件以外之行為，究屬共同
     正犯抑或幫助犯，端賴其主觀犯意為斷，如僅基於幫助他
     人犯罪之犯意，而以構成要件以外之行為，提供行為人實
     施犯罪構成要件行為之助力，以遂行為人犯罪之目的，則
     屬幫助犯。本件被告子○○先後2 次將工寮出租予被告丑
     ○○等人，被告子○○並未從事製造甲基安非他命之構成
     要件行為，且無證據證明被告子○○係以正犯之犯意而為
     前開行為，是被告子○○應僅對被告丑○○等人製造甲基
     安非他命之犯行予以助力，且非處於主導製造甲基安非他
     命之地位，是被告子○○應論以製造甲基安非他命之幫助
     犯。
  3.綜上，被告子○○幫助被告丑○○、辛○○、庚○○及蘇裕
    哲、黃泓泉製造甲基安非他命未遂之犯行，堪以認定。
二、94年11月5 日被查獲與被告戊○○共同製造甲基安非他命部
    分：
   1.訊據被告子○○矢口否認上開犯行，辯稱：伊並未將2 桶
     鹵水交付被告戊○○，而與被告戊○○有共同製造甲基安
     非他命之犯行云云。
   2.經查：
     (1)被告戊○○於94年11月15日檢察官偵訊時具結後證稱：
       我在住家被查獲製造甲基安非他命。我把黑水煮過後，
       放在地上冷卻。該黑水是子○○在 2、3 月前在花蓮縣
       一處養鵝場交給我的，他說這是製造甲基安非他命的黑
       水，叫我做看看，是否能成功。製造成功後，一人分一
       半等語（見94年度偵字第26468 號卷第13頁），被告戊○○證述與被告子○○共同製造甲基安非他命之犯行明
       確。
     (2)再參以被告子○○、戊○○如下之通話譯文，被告子○○、戊○○2 人於電話中討論製造甲基安非他命之脫水
       、結晶等步驟，被告戊○○並告訴被告子○○其已製成
       甲基安非他命結晶，亦足認其等2 人共同製造甲基安非
       他命既遂之犯行：
       94年8 月15日07時25分，被告子○○撥打電話給被告
         戊○○，內容為：「（被告戊○○：結冰了）、（被
         告子○○：有沒有辦法拿一些布把它脫乾啦，那「花
         生」才會乾掉啊）、（被告戊○○：好，等一下我用
         看看）」等語。
       94年8 月15日18時07分，被告子○○撥打電話給被周
         賢明，內容為：「（被告子○○：你那個有沒有脫乾
         了啊？）、（被告戊○○：結冰．．．全部結冰了耶
         ）、（被告子○○：你沒有把它脫乾喔？）」等語。
       94年8 月15日18時09分，被告子○○撥打電話給被告
         戊○○，內容為：「（被告子○○： 怎麼會掛斷？
         ）、（被告戊○○：電話沒有電啦，我在充電。你那
         個喔，我這樣給它脫水脫乾以後全部都融化了耶，我
         給它弄一點點這樣，脫乾這樣，全部就融化了啊）、
         （被告子○○：融化了喔？）、（被告戊○○：嗯啊
         ）、（被告子○○：我就給你講不要完全給它都結凍
         啦，大概這樣就好了，不然就跟那個好與壞的一起流
         下去了啊。）、（被告戊○○：你說那個全部這樣．
         ．．給它有一點．．．這樣也是一樣啊，一脫乾全部
         沒有了。）、（被告子○○：是嗎?） 、（被告周賢
         明：嗯。）、（被告子○○：沒半粒嗎？）、（阿民
         ：嗯啊。）、（被告子○○：有沒有試用看看？有沒
         有．．．一點都沒有嗎？）、（被告戊○○：沒有。
         ）、（被告子○○：哇。）、（被告戊○○：融化就
         全部沒有了啊。）、（被告子○○：是喔？）、（被
         告戊○○：嗯。）、（被告子○○：怎會這樣，你用
         那一種的布啊？）、（被告戊○○：我用那個．．．
         那個什麼那個餐廳紙那個有沒有．．．很厚那個。）
         、（被告子○○：喔，那種的喔。）、（被告戊○○
         ：給它脫乾以後．．．脫的時候就差不多融化一半這
         樣啦。然後那一半我給它放著一下，然後一直融化就
         沒有了。）、（被告子○○：沒有了就對了？）、（
         被告戊○○：嗯啊。）、（被告子○○：麼會這樣。
         ）、（被告戊○○：這樣．．．那個結冰都白白的這
         樣耶。）、（被告子○○：對啊。）、（被告戊○○
         ：嗯。）、（被告子○○：喔．．．好、好、有可能
         像你說的那樣，可能欠一項料。）、（被告戊○○：
         嗯啊。）、（被告子○○：這樣瞭解就好了啦。）」
         等語。
       94年11月13日20時54分，被告戊○○撥打電話給被告
         子○○，內容為：「（被告戊○○：海哥，你那個拿
         去花蓮了嗎？）、（被告子○○；太溼了）、（被告
         戊○○：啊，那剛好，我跟你講，我已經成功了。）
         、（被告子○○：啊？）、（被告戊○○：我已經成
         功了）、（被告子○○：你做的那個）、（被告周賢
         明：結晶了。）、（被告子○○：我知道，反正哦．
         ．．你沒有辦法過來嗎？）、（被告戊○○：現在喔
         ？）、（被告子○○：我跟你講，現在幾點了？）、
         （被告戊○○：9 點多了，那明天過去。）、（被告
         子○○：我跟你講，你做的那個不管怎麼樣，明天你
         來一趟一下。研究一些的步驟啦，不管怎麼樣，明天
         再來啦。」等語。
       (3)又專案小組於被告戊○○住處扣得晶體134.2 公克，
         及黑色液體14桶（驗後合計淨重32,080公克，驗後合
         計純質淨重711 公克），經檢驗結果，均含有甲基安
         非他命成分，有法務部調查局95年1 月16日調科壹字
         第09500 001260號檢驗通知書1 份在在卷可稽（見95
         年度毒偵字第5990號卷第8 頁至第27頁），復有被告
         戊○○所有如附表2 所示之製造甲基安非他命原料及
         器具，扣案可佐。
   3.綜上，被告子○○前開所辯，顯係卸責之詞，不足採信。
     是以，被告子○○與被告戊○○共同製造甲基安非他命犯
     罪事證明確，其犯行堪以認定。
柒、被告戊○○部分：
一、94年4月間至94年8月間製造甲基安非他命部分：
  1.訊據被告戊○○坦承有於94年7 月間某日，以每次6,000 元
    之代價，協助被告辛○○搬運六角型不鏽鋼反應罐2 台、氫
    氣瓶及4 台冰櫃等物載往花蓮縣玉里鎮某倉庫內藏放之原料
    及器具，再載運至被告子○○所有位於花蓮縣玉里鎮德武養
    雞工寮作為製造甲基安非他命之工廠先後共2 次等節不諱，
    惟矢口否認犯行，辯稱：伊並不知道所搬運者係製造甲基安
    非他命之原料及器具，並未參與製造甲基安非他命之犯行云
    云。
  2.經查：
    (1)被告戊○○於94年11月15日警詢時供稱：被告辛○○曾指
      示我將製造甲基安非他命之4 台冰櫃、氫氣瓶、六角型的
      不鏽鋼反應罐等器具由南迴公路接駁後載至花蓮縣玉里鎮
      被告辛○○叫我承租的倉庫存放，準備在花蓮製造甲基安
      非他命等語（見94年度偵字第26468 號卷第27頁），並於
      同日檢察官偵訊時供稱：約6 、7 月間被告辛○○拿了6
      千元給我，第一次叫我租貨車去載兩口白鐵製的箱子，即
      搖檯。在第一趟之後1 個月，被告辛○○叫我再去載4 個
      冰櫃，感覺冰櫃裡面有東西，因為很重。氫氣瓶是第一趟
      載的，第二趟一樣是6 千元。辛○○叫我載去玉里，此處
      是辛○○於6 、7 月時叫我承租的一處空屋，每月租金5
      千元等語（見同前卷第13頁至第14頁），被告戊○○已自
      白協助被告辛○○租用倉庫，供放置製造甲基安非他命之
      原料及器具，並協助搬運製造甲基安非他命之搖檯、冰櫃
      及氫氣瓶器具等情不諱。
    (2)再參以被告戊○○、辛○○如下之通話譯文，被告子○○
      、戊○○2 人於電話中討論製造甲基安非他命之脫水、結
      晶等步驟，被告戊○○並告訴被告子○○其確已製成甲基
      安非他命結晶，亦足認其等2 人共同製造甲基安非他命既
      遂之犯行：
      94年6 月30日08時42分05秒，被告辛○○撥打電話給被
        告戊○○，內容為：「（被告辛○○：我跟你說，我現
        在人在台北，有些事，沒辦法說，明天就回去了，那房
        子、怎樣了？）、（被告戊○○：現在有一間較大間的
        6 千，它那個有電動門，寬度差不多像海哥那種寬度，
        回來你看看）、（被告辛○○：沒關係，你訂啦，你去
        找海哥，你們去處理啦）、（戊○○：我知道，我有去
        ）」等語，依上開通話內容顯示，被告戊○○係為被告
        辛○○尋找製造甲基安非他命之場地。
      94年7 月6 日03時38分，被告辛○○撥打電話給被告戊○○，內容為：「（被告辛○○：喂，你後面有一台車
        子喔。）、（被告戊○○：我知道啊。）、（被告辛○○：要走那個，你載冰箱，要從能雅那邊過喔。）、（
        被告戊○○：沒關係，等一下海哥會到前面去。）、（
        被告辛○○：我現在到你前面去，你開慢一點。）」等
        語；94年7 月6 日03時42分，被告戊○○撥打電話給被
        告辛○○，內容為「（被告戊○○：喂，要走原本的那
        條路啦，海哥帶我走的那條小路，那路崩掉了，地基掏
        空，這車過去怕會翻了）、（被告辛○○：那邊崩掉了
        ？）、（被告戊○○：海哥帶我走的路啊，磚子底的那
        條不行啦。）、（被告辛○○：好，你走那條沒關係。
         ）、（被告戊○○：這台車多重你知道嗎？走我們之
        前走的那條啦。）、（被告辛○○：好啦、好啦。）、
       （被告戊○○：下德武那邊進去。）」等語；94年7 月6
        日04時32分，被告戊○○撥打電話給被告辛○○，內容
        為：「【被告戊○○：喂，有空嗎？繼續載「土豆」（
        按指製造甲基安非他命器具）啦。】、（被告辛○○：
        繼續嗎？）、（被告戊○○：對啦。）、（被告辛○○
        ：好、好，你在那邊？）、（被告戊○○：我現在繞出
        來了。）、（被告辛○○: 好，你在倉庫嗎？）、（被
        告戊○○: 還沒，同樣那裡啦）」等語；94年7 月6 日
        05時24分秒，被告戊○○撥打電話給被告辛○○，內容
        為：「（被告戊○○：喂，2 仟要拿來啊，等下車要還
        給人，錢要給人啊。）、（被告辛○○：: 下午還要用
        啊。）、（被告戊○○：下午還要用什麼？）、（被告
        辛○○：還有一車耶，你知道嗎？）、（被告戊○○：
        姑丈那邊喔？）、（辛○○：對啊，等一下再還車啦，
        多久都沒有關係。）、（被告戊○○：下午幾點？）、
        （被告辛○○：中午11、2 點。）、（被告戊○○：好
        。）」等語；94年7 月6 日05時30分秒，被告戊○○撥
        打電話給被告辛○○，內容為：「（被告被告戊○○：
        等一下到下德武，看有沒有人。）、（被告辛○○：到
        那裡？）、（被告戊○○：下德武啊，看那邊路旁有沒
        有人。）、（被告辛○○：你要走那一絛路？）、（被
        告戊○○：一樣啦。）、（被告辛○○：好。）」等語
        ，依上開通話內容觀之，被告辛○○、子○○、戊○○
        等人顯係將製造甲基安非他命之器具運進工廠。
      (3)參以被告戊○○協助尋找倉庫，並協助搬運搖檯、氫氣
        瓶及冰櫃等製造甲基安非他命至前開倉庫，衡諸常情，
        若非製造甲基安非他命等毒品，豈有租用倉庫放置冰櫃
        、氫氣對瓶及搖檯等器具之必要，而被告戊○○亦因製
        造甲基安非他命犯行經專案小組查獲（詳後述），顯見
        其知悉所搬運之搖檯、氫氣瓶及冰櫃等器具係供製造甲
        基安非他命毒品所用，甚為明確。是被告戊○○於本院
        審理時翻異前詞，辯稱其不知道所搬運者係製造甲基安
        非他命之器具云云，顯係卸責之詞，委無足採。。
  3. 按行為人所參與者係犯罪構成要件以外之行為，究屬共同
     正犯抑或幫助犯，端賴其主觀犯意為斷，如僅基於幫助他
     人犯罪之犯意，而以構成要件以外之行為，提供行為人實
     施犯罪構成要件行為之助力，以遂行為人犯罪之目的，則
     屬幫助犯。本件被告戊○○協助被告辛○○租用倉庫，並
     協助搬運搖檯、氫氣瓶及冰箱等製造甲基安非他命，被告
     戊○○並未從事製造甲基安非他命之構成要件行為，且無
     證據證明被告戊○○係以正犯之犯意而為前開行為，是被
     告戊○○應僅對被告辛○○等人製造甲基安非他命之犯行
     予以助力，且非處於主導製造甲基安非他命之地位，是被
     告戊○○應論以製造甲基安非他命之幫助犯。
  4.綜上，被告戊○○所辯顯係卸責之詞，不足採信，被告戊○○幫助被告丑○○、辛○○、庚○○及蘇裕哲、黃泓泉製造
    甲基安非他命未遂之犯行，堪以認定。
二、94年11月5日被查獲與子○○共同製造甲基安非他命部分：
  1.訊據被告戊○○固坦承於94年8 、9 月間，與被告子○○共
    同基於製造甲基安非他命之犯意聯絡，由被告子○○交付其
    液態安非他命2 桶，由其運往花蓮縣玉里鎮○○路○ 段47之
    1 號之住處製造甲基安非他命，嗣於94年11月15日為專案小
    組人員查獲等節不諱，惟否認已製造甲基安非他命成品，而
    達到既遂之程度。辯稱：扣案之甲基安非他命晶體，係其向
    他人購入，並非伊製造之甲基安非他命成品云云。
  2.經查：
    (1)被告戊○○於94年11月15日調查時供稱：查獲之甲基安非
      他命係我在前天開始製造，過程係該批液態安非他命先行
      過濾，再用吸塵器吸附過濾，拿到瓦斯爐上煮沸，等冷卻
      後該批液態安非他命表面浮上一層結晶成品，再將之放入
      塑膠盤慢慢自然乾燥結晶。該液態安非他命是子○○交給
      我的。於我住處查獲之冰箱、瓦斯爐、塑膠盤等製造甲基
      安非他命器具是我所有。若製成成品後，由我及子○○各
      分一半等語（見94年度偵字第26468 號卷第26頁），另於
      本院94年11月16日羈押訊問時供稱：11月15日警察在我住
      處查獲到甲基安非他命成品及半成品，是被告子○○將鹵
      水給我叫我研究看看能不能製成甲基安非他命，結晶的部
      份，就是我製造成功的部份等語（見本院94年度聲羈卷第
      1131號卷第7 頁）。被告戊○○自白與被告子○○共同製
      造甲基安非他命既遂之犯行明確。
    (2)94年11月13日20時54分，被告戊○○撥打電話給被告子○○，內容為：「（被告戊○○：海哥，你那個拿去花蓮了
      嗎？）、（被告子○○：太溼了）、（被告戊○○：啊，
      那剛好，我跟你講，我已經成功了。）、（被告子○○：
      啊？）、（被告戊○○：我已經成功了）、（被告子○○
      ：你做的那個）、（被告戊○○：結晶了。）、（被告子
      ○○：我知道，反正哦．．．你沒有辦法過來嗎？）、（
      被告戊○○：現在喔？）、（被告子○○：我跟你講，現
      在幾點了？）、（被告戊○○：9 點多了，那明天過去。
      ）、（被告子○○：我跟你講，你做的那個不管怎麼樣，
      明天你來一趟一下。研究一些的步驟啦，不管怎麼樣，明
      天再來啦。」等語，依上開電話通話譯文顯示，被告戊○○告知被告子○○其已成功製造出甲基安非他命成品無訛
      。
    (3)此外，專案小組於戊○○住處扣得晶體134.2 公克，及黑
      色液體14桶（驗後合計淨重32,080公克，驗後合計純質淨
      重711 公克），經檢驗結果，均含有甲基安非他命成分，
      有法務部調查局95年1 月16日調科壹字第0950000126 0號
      檢驗通知書1 份在在卷可稽（見95年度毒偵字第5990號卷
      第8 頁至第27頁），復有被告戊○○所有如附表2 所示之
      製造甲基安非他命原料及器具，扣案可佐。
  3.綜上，被告戊○○於本院審理時翻異前詞，辯稱其製造甲基
    安非他命僅至未遂階段，扣案之甲基安非他命晶體係其向他
    人所購買，並非其製造之成品云云，顯係卸責之詞，不足採
    信。是以，被告戊○○與被告子○○共同製造甲基安非他命
    既遂之犯罪事證明確，其犯行堪以認定。
丙、論罪科刑部分：
一、查被告丑○○、辛○○、庚○○、子○○、被告戊○○等人
    行為後，刑法第56條連續犯之規定，業於94年1 月7 日修正
    公布刪除，並於95年7 月1 日施行，則被告丑○○等人之犯
    行，因行為後新法業已刪除連續犯之規定，此刪除雖非犯罪
    構成要件之變更，但顯已影響行為人刑罰之法律效果，自屬
    法律有變更；又被告丑○○等7 人行為後，刑法第65條無期
    徒刑減經其刑之規定，亦由無期徒刑減輕者，為7 年以上有
    期徒刑，修正為減輕為20年以上，15年以上有期徒刑，修正
    後新法將無期徒刑減輕之下限提高為15年以上，影響行為人
    刑罰之法律效果，自屬法律有變更，則依新法第2 條第1 項
    規定，綜合比較之結果，仍應適用較有利於被告之行為時法
    律即舊法論以連續犯，及適用無期徒刑減輕之下限為7 年以
    上有期徒刑（最高法院95年第8 次刑事庭會議決議參照），
    合先敘明。
二、按甲基安非他命為毒品危害防制條例第2 條第2 項第2 款規
    定之第二級毒品，被告丑○○、辛○○、庚○○著手製造甲
    基安非他命之行為，尚未製得可供施用之高純度甲基安非他
    命結晶即為警查獲，核其等之所為，均係犯毒品危害防制條
    例第4 條第6 項、第2 項之製造第二級毒品罪未遂罪，公訴
    人認係犯製造第二級毒品罪既遂罪，尚有未洽。被告丑○○
    、辛○○、庚○○之行為尚屬未遂，依修正前刑法第26條前
    段第2 項規定，按既遂犯之刑減輕之（按刑法第25條、第26
    條雖於94年2 月2 日修正公布，並自95年7 月1 日施行，惟
    有關「未遂犯之處罰得按既遂犯之刑減輕」之規定，係由原
    第26條前段移列至第25條第2 項後段，內容並無不同，自無
    新舊法比較之必要）。被告丑○○、辛○○、庚○○就事實
    二之犯行，與「阿弟仔」間，有犯意聯絡及行為分擔，為共
    同正犯；被告丑○○、辛○○、庚○○就事實三之犯行，與
    蘇裕哲、黃泓泉間，有犯意聯絡及行為分擔，為共同正犯。
    被告丑○○、辛○○、庚○○先後2 次製造甲基安非他命之
    犯行，時間緊接，方法相同，觸犯構成要件相同之罪，顯係
    基於概括犯意為之，依修正前刑法第56條之規定，應以連續
    犯論以一罪，並加重其刑。被告辛○○曾因違反麻醉藥品管
    理條例件，經最高法院判處有期徒刑6 年1 月確定，於86年
    8 月26日縮短刑期假釋出監，嗣於89年9 月8 日假釋期滿執
    行完畢，有臺灣高等法院被告前案記錄表1 份在卷可憑，其
    於有期徒刑執行完畢後，5 年內故意再犯本件有期徒刑以上
    之罪，不論依修正前之刑法第47條，或修正後之刑法第47條
    第1 項之規定，均構成累犯，對被告辛○○而言並無有利或
    不利之情形，自不生新舊法比較之問題，應逕依修正前之刑
    法第47條，論以累犯。被告丑○○、庚○○2 人同時有連續
    犯加重事由及未遂犯減輕事由，應依法先加重後減輕之。被
    告辛○○同時有連續犯及累犯加重事由、未遂犯減輕事由，
    應依法先遞加重後減輕之。然被告丑○○、辛○○、庚○○
    所犯製造二級毒品罪，其法定刑為無期徒刑或7 年以上有期
    徒刑，依刑法第第65條第1 項之規定，不得加重，僅就有期
    徒刑及罰金部分予以加重。爰審酌被告丑○○、辛○○、庚○○為謀取不法暴利，竟為製造第二級毒品甲基安非他命之
    犯行，且被查獲數量甚鉅，造成毒品可能泛濫危害社會大眾
    之危險，被告庚○○復為本件犯行幕後出資籌畫之人，被告
    丑○○、辛○○則居於被告庚○○以下實際製造毒品之角色
    ，被告庚○○惡性較為重大，而被告丑○○、辛○○均有毒
    品前科，素行不佳，並考量被告丑○○於犯罪後坦承犯行，
    犯罪後態度較佳，而被告辛○○、庚○○2 人犯罪後，猶均
    卸責飾詞，矢口否認犯行，犯罪後態度不佳等一切情狀，分
    別量處如主文所示之刑。
三、被告丙○○、巳○○幫助被告丑○○、辛○○、庚○○及蘇
    裕哲、黃泓泉製造第二級毒品未遂，核被告丙○○、巳○○
    所為，均係犯刑法第30條第1 項、毒品危害防制條例第4 條
    第6 項、第2 項之幫助製造第二級毒品罪未遂罪，公訴人認
    其等係共犯製造第二級毒品罪既遂罪，且認其等係屬共同正
    犯，均有未洽。又被告丙○○、巳○○等2 人行為屬未遂，
    爰依修正前刑法第26條前段規定減輕其刑，再其等幫助他人
    實施犯罪，為幫助犯，另依刑法第30條第2 項之規定遞予減
    輕其刑（修正後刑法第30條僅就「從犯」修正為「幫助犯」
    ，自無新舊法比較之必要），並依法遞減之。爰審酌被告丙○○、巳○○均明知毒品對人類之危害，竟對被告丑○○、
    辛○○、庚○○等人製造甲基安非他命之行為予以助力，增
    加毒品可能泛濫危害社會大眾之危險性，被告丙○○僅參與
    搬運液態甲基安非他命之行為，參與情節較輕，而被告巳○○協助搬運製造毒品之器具，並提供工寮供製毒場所及負責
    把風，參與之情節較重，並考量被告丙○○、巳○○2 人於
    犯後均否認犯行，犯罪後態度不佳等一切情狀，分別量處如
    主文所示之刑。
四、被告子○○事實二、三之所為，係犯刑法第30條第1 項、毒
    品危害防制條例第4 條第6 項、第2 項之幫助製造第二級毒
    品罪未遂罪；事實四之所為係犯毒品危害防制條例第4 條第
    1 項之製造第二級毒品罪，被告子○○此部分犯行與被告戊○○有犯意聯絡及行為分擔，為共同正犯。公訴人認被告子
    ○○事實二、三部分係共犯製造第二級毒品罪既遂罪，尚有
    未洽。被告子○○事實二、三之行為屬未遂，爰依修正前刑
    法第26條前段規定減輕其刑，又其幫助他人實施犯罪，為幫
    助犯，另依刑法第30條第2 項之規定減輕其刑（修正後刑法
    第30條僅就「從犯」修正為「幫助犯」，自無新舊法比較之
    必要），並依法遞減之。被告子○○先後2 次幫助製造甲基
    安非他命未遂之犯行及事實四共同製造甲基安非他命犯行，
    時間緊接，方法相同，觸犯基本構成要件相同之罪，顯係基
    於概括犯意為之，依修正前刑法第56條之規定，應以連續犯
    論以情節較重之事實四之製造第二級毒品罪處斷，並加重其
    刑（僅就有期徒刑及罰金部分予以加重，無期徒刑部分不予
    加重）。爰審酌被告子○○明知毒品對人類之危害，為謀取
    不法利利，竟為製造第二級毒品甲基安非他命之犯行，造成
    毒品可能泛濫危害社會大眾之危險，且遭查獲之甲基安非他
    命成品數量非少，又被告子○○於犯罪後卸責飾詞，矢口否
    認犯行，犯罪後態度不佳等一切情狀，量處如主文所示之刑
    。
五、被告戊○○事實三之所為，係犯刑法第30條第1 項、毒品危
    害防制條例第4 條第6 項、第2 項之幫助製造第二級毒品罪
    未遂罪；事實四之所為係犯毒品危害防制條例第4 條第1項
    之製造第二級毒品罪，被告戊○○此部分犯行與被告子○○
    有犯意聯絡及行為分擔，為共同正犯。公訴人認被告戊○○
    事實三部分係共犯製造第二級毒品罪既遂罪，尚有未洽。被
    告戊○○事實三之行為屬未遂，爰依修正前刑法第26條前段
    規定減輕其刑，又其幫助他人實施犯罪，為幫助犯，另依刑
    法第30條第2 項之規定減輕其刑，並依法遞減之。被告戊○○事實三幫助製造甲基安非他命未遂之犯行，及事實四共同
    製造甲基安非他命之犯行，時間緊接，方法相同，觸犯基本
    構成要件相同之罪，顯係基於概括犯意為之，依修正前刑法
    第56條之規定，應以連續犯論以情節較重之事實四之製造第
    二級毒品罪處斷，並加重其刑（僅就有期徒刑及罰金部分予
    以加重，無期徒刑部分不予加重）。爰審酌被告戊○○明知
    毒品對人類之危害，為謀取不法利利，竟為製造第二級毒品
    甲基安非他命之犯行，造成毒品可能泛濫危害社會大眾之危
    險，且遭查獲之甲基安非他命成品數量非少，並考量被告被
    告戊○○坦承部分犯行，犯罪後態度尚可等一切情狀，量處
    如主文所示之刑。
丁；沒收銷燬及沒收部分：
一、被告丑○○、辛○○、庚○○部分：扣案如事實三所示之液
    態甲基安非他命19桶（驗後合計淨重414, 875公克，計算後
    純質淨重88,0 52 公克），均含有甲基安非他命成分，雖尚
    未純化、結晶為甲基安非他命，惟既含有甲基安非他命成分
    ，自屬第二級毒品，均依毒品危害防制條例第18條第1 項前
    段規定宣告沒銷燬之；及扣案如附表一所示之物，均係被告
    丑○○所有供製造甲基安非他命犯罪所用之物，業據其供承
    在卷，爰依毒品危害防制條例第19條第1 項規定宣告沒收之
    （依共同正犯共同責任原則，應於被告丑○○、辛○○、庚○○之主文項下宣告）。又扣案如事實二所示之液態甲基安
    非他命4 大桶（驗後合計淨重101,400 公克，驗後合計純質
    淨重8,226 公克），及如事實四所示之液態甲基安非他命14
    桶（驗後合計淨重32,080公克，驗後合計純質淨重711 公克
    ），係被告辛○○所製成，並無證據證明被告辛○○製成液
    態甲基安非他命部分犯行，與被告丑○○、辛○○等人有犯
    意聯絡，是僅於被告辛○○主文項下，依毒品危害防制條例
    第19條第1 項前段規定宣告沒收銷燬。至於鑑驗耗用之甲基
    安非他命既已滅失，自無庸宣告沒收銷燬；又因幫助犯不適
    用共同責任原則，則此部分沒收，並不於被告丙○○、巳○○、子○○、戊○○之主文項下宣告沒收銷燬及沒收，附此
    敘明。
二、被告子○○、戊○○部分：扣案之甲基安非他命成品134.2
    公克，應依毒品危害防制條例第18條第1 項前段規定宣告沒
    收銷燬，又扣案之液態甲基安非他命14桶（驗後合計淨重32
    , 080 公克，驗後合計純質淨重711 公克），均含有甲基安
    非他命成分，雖尚未純化、結晶為甲基安非他命，惟既含有
    甲基安非他命成分，自屬第二級毒品，亦應併依毒品危害防
    制條例第18條第1 項前段規定宣告沒收銷燬之。又扣案如附
    表二所示之物，均係被告被告戊○○所有供製造甲基安非他
    命犯罪所用之物，業據其供承在卷，爰依毒品危害防制條例
    第19條第1 項規定宣告沒收之（依共同正犯共同責任原則，
    應於被告子○○、被告戊○○之主文項下宣告）。至於鑑驗
    耗用之甲基安非他命既已滅失，自無庸宣告沒收銷燬，附此
    敘明。
戊、適用之法律：
  (一)刑事訴訟法第第299 條第1 項前段。
  (二)毒品危害防制條例第4 條第1 項、4 條第6 項、第2 項、第
    18條第1 項前段、第19條第1 項。
  (三)刑法第2 條第1 項、第11條、第28條、第30條第1 項、第2
    項，修正前刑法第26條前段、第56條、第47條，判決如主文
    。
本案經檢察官甲○○到庭執行職務。
中    華    民    國    95    年    11    月    30    日
                  刑事第十二庭  審判長法  官  施柏宏
                                      法  官  黃宗揚
                                      法  官  洪能超
以上正本證明與原本無異。
如不服本判決，應於判決送達後10日內，向本院提出上訴狀。
中    華    民    國    95    年    11    月    30    日
                                      書記官  曾小玲
附錄本案論罪科刑法條全文：
毒品危害防制條例第4條
製造、運輸、販賣第一級毒品者，處死刑或無期徒刑；處無期徒
刑者，得併科新臺幣1 千萬元以下罰金。
製造、運輸、販賣第二級毒品者，處無期徒刑或7 年以上有期徒
刑，得併科新臺幣7 百萬元以下罰金。
製造、運輸、販賣第三級毒品者，處5 年以上有期徒刑，得併科
新臺幣5 百萬元以下罰金。
製造、運輸、販賣第四級毒品者，處3 年以上10年以下有期徒刑
，得併科新臺幣3 百萬元以下罰金。
製造、運輸、販賣專供製造或施用毒品之器具者，處1 年以上7
年以下有期徒刑，得併科新臺幣1 百萬元以下罰金。
前五項之未遂犯罰之。
附表一
  ┌──┬───────────┬──────────┐
  │編號│    品        名      │    數        量    │
  ├──┼───────────┼──────────┤
  │１  │磅秤                  │2個                 │
  ├──┼───────────┼──────────┤
  │２  │塑膠桶                │9個                 │
  ├──┼───────────┼──────────┤
  │３  │真空馬達              │4台                 │
  ├──┼───────────┼──────────┤
  │４  │瓦斯桶                │4桶                 │
  ├──┼───────────┼──────────┤
  │５  │濾紙                  │6盒                 │
  ├──┼───────────┼──────────┤
  │６  │大型冰箱              │4台                 │
  ├──┼───────────┼──────────┤
  │７  │量杯                  │4個                 │
  ├──┼───────────┼──────────┤
  │８  │置物架                │1包                 │
  ├──┼───────────┼──────────┤
  │９  │攪拌棒                │3支                 │
  ├──┼───────────┼──────────┤
  │１０  │濾瓶                  │4個                 │
  ├──┼───────────┼──────────┤
  │  │活性炭                │2箱                 │
  ├──┼───────────┼──────────┤
  │  │氫氧化納              │4箱                 │
  ├──┼───────────┼──────────┤
  │  │快速爐具              │2組                 │
  ├──┼───────────┼──────────┤
  │  │硫酸鋇                │2箱                 │
  ├──┼───────────┼──────────┤
  │  │醋酸鈉                │1箱                 │
  ├──┼───────────┼──────────┤
  │  │氫氣鋼瓶              │8支                 │
  ├──┼───────────┼──────────┤
  │  │鹽酸                  │1箱                 │
  ├──┼───────────┼──────────┤
  │  │塑膠漏斗              │1個                 │
  ├──┼───────────┼──────────┤
  │  │方型塑膠盒            │50個                │
  ├──┼───────────┼──────────┤
  │  │陶磁漏斗              │4個                 │
  ├──┼───────────┼──────────┤
  │  │食鹽                  │3包                 │
  ├──┼───────────┼──────────┤
  │  │鈀金                  │12罐                │
  ├──┼───────────┼──────────┤
  │  │試紙                  │1大包               │
  ├──┼───────────┼──────────┤
  │  │不銹鋼鍋              │2個                 │
  ├──┼───────────┼──────────┤
  │  │氯假麻黃素            │6袋，驗後合計淨重103│
  │    │                      │公斤                │
  ├──┼───────────┼──────────┤
  │  │壁報紙                │1捆                 │
  ├──┼───────────┼──────────┤
  │  │搖台 (反應罐)         │2台                 │
  ├──┼───────────┼──────────┤
  │  │監視器                │1台                 │
  ├──┼───────────┼──────────┤
  │  │脫水機                │1台                 │
  ├──┼───────────┼──────────┤
  │  │電扇                  │1台                 │
  ├──┼───────────┼──────────┤
  │  │溫度計                │4支                 │
  ├──┼───────────┼──────────┤
  │  │勺子                  │5支                 │
  ├──┼───────────┼──────────┤
  │  │鬧鐘                  │1台                 │
  ├──┼───────────┼──────────┤
  │  │方型塑膠盒（冰箱內）  │26個                │
  └──┴───────────┴──────────┘
附表二
  ┌──┬─────────────┬────────┐
  │編號│品          名            │ 數        量   │
  ├──┼─────────────┼────────┤
  │１  │ 濾紙(已使用)             │ 1包            │
  │    │                          │                │
  ├──┼─────────────┼────────┤
  │２  │漏斗                      │3個             │
  ├──┼─────────────┼────────┤
  │３  │ 點火器                   │1支             │
  ├──┼─────────────┼────────┤
  │４  │吸食器                    │1組             │
  ├──┼─────────────┼────────┤
  │５  │酒精燈                    │1組             │
  ├──┼─────────────┼────────┤
  │６  │濾紙                      │1盒             │
  ├──┼─────────────┼────────┤
  │７  │小型磅秤                  │1台             │
  ├──┼─────────────┼────────┤
  │８  │鹽                        │1罐             │
  ├──┼─────────────┼────────┤
  │９  │漏杓                      │3個             │
  ├──┼─────────────┼────────┤
  │１０  │瓦斯噴槍                  │1支             │
  ├──┼─────────────┼────────┤
  │  │小型酒精燈                │2個             │
  ├──┼─────────────┼────────┤
  │  │器皿                      │3個             │
  ├──┼─────────────┼────────┤
  │  │夾鏈袋                    │1包             │
  ├──┼─────────────┼────────┤
  │  │行動電話(含SIM卡)         │3支             │
  ├──┼─────────────┼────────┤
  │  │吹風機                    │1支             │
  ├──┼─────────────┼────────┤
  │  │變壓器                    │1組             │
  ├──┼─────────────┼────────┤
  │  │吸塵器(作為抽氣使用)      │2組             │
  ├──┼─────────────┼────────┤
  │  │塑膠盤                    │3個             │
  ├──┼─────────────┼────────┤
  │  │小鐵鍋                    │1個             │
  ├──┼─────────────┼────────┤
  │  │小鐵盤                    │1個             │
  ├──┼─────────────┼────────┤
  │  │純水                      │6罐             │
  ├──┼─────────────┼────────┤
  │  │吸食玻璃球                │5個             │
  ├──┼─────────────┼────────┤
  │  │冰箱                      │1台             │
  ├──┼─────────────┼────────┤
  │  │瓦斯爐                    │1具             │
  ├──┼─────────────┼────────┤
  │  │ 瓦斯桶                   │1桶             │
  ├──┼─────────────┼────────┤
  │  │發電機                    │1台             │
  ├──┼─────────────┼────────┤
  │  │磅秤                      │1台             │
  ├──┼─────────────┼────────┤
  │  │不銹鋼鍋                  │1個             │
  ├──┼─────────────┼────────┤
  │  │塑膠製過濾設備            │1組             │
  ├──┼─────────────┼────────┤
  │  │筆記本                    │1本             │
  ├──┼─────────────┼────────┤
  │  │塑膠容器                  │4個             │
  ├──┼─────────────┼────────┤
  │  │攪拌棒及滴管              │3支             │
  ├──┼─────────────┼────────┤
  │  │吸油紙                    │1袋             │
  ├──┼─────────────┼────────┤
  │  │塑膠盒                    │1個             │
  └──┴─────────────┴────────┘


司法院資訊處製作；財團法人民間司法改革基金會備份。
